【裁判字號】    98,訴,1185
【裁判日期】    990712
【裁判案由】    強盜
【裁判全文】
臺灣桃園地方法院刑事判決              98年度訴字第514 號
公  訴  人  臺灣桃園地方法院檢察署檢察官
被      告  丁國林
選任辯護人  邱國旺律師
被      告  林林銘
指定辯護人  本院公設辯護人彭詩雯
被      告  葉博鈞
選任辯護人  巨克安律師
被      告  甲○○
選任辯護人  吳保仁律師
被      告  乙○○
選任辯護人  劉育志律師
上列被告因違反毒品危害防制條例等案件，經檢察官提起公訴（
97年度偵字第11245 號、97年度偵字第17273 號）暨追加起訴（
98年度偵字第3491號），本院判決如下：
    主  文
丁國林未經許可製造可發射子彈具有殺傷力之改造手槍，累犯，
處有期徒刑伍年陸月，併科罰金新臺幣拾萬元，罰金如易服勞役
，以新臺幣壹仟元折算壹日。扣案如附表一所示槍枝支及附表
三編號4 、5 、10所示之物，均沒收。又未經許可製造子彈，累
犯，處有期徒刑壹年陸月，併科罰金新臺幣肆萬元，罰金如易服
勞役，以新臺幣壹仟元折算壹日。扣案如附表三編號4 、5 、6
、7 、10所示之物，均沒收。又共同意圖為自己不法之所有，攜
帶兇器，以強暴、脅迫至使不能抗拒，而取他人之物，累犯，處
有期徒刑柒年陸月。扣案如附表三編號1 、2 、3 所示之物，均
沒收。應執行有期徒刑拾年陸月，併科罰金新臺幣拾貳萬元，
罰金如易服勞役，以新臺幣壹仟元折算壹日。扣案如附表一所示
槍枝支及附表三編號1 、2 、3 、4 、5 、6 、7 、10所示之
物，均沒收。
林林銘共同意圖為自己不法之所有，攜帶兇器，以強暴、脅迫至
使不能抗拒，而取他人之物，處有期徒刑柒年貳月。扣案如附表
三編號1 、2 、3 所示之物，均沒收。
葉博鈞、甲○○、乙○○均無罪。
    事  實
一、（一）丁國林前於民國86年間，因違反肅清煙毒條例案件經
    臺灣高等法院臺中分院於86年12月9 日以86年度上訴字第24
    89號判處有期徒刑3 年2 月確定，於87年2 月6 日入監服刑
    ，嗣於88年10月11日因假釋而出監，後因假釋期中，即89年
    間因違反毒品危害防制條例等案件，復經臺灣臺中地方法院
    於89年10月23日以89年度訴字第2096號分別判處有期徒刑10
    月、5 月，並定應執行為有期徒刑1 年1 月確定。嗣前案假
    釋經撤銷，丁國林於90年12月27日入監執行前案殘刑1 年5
    月16日並接續執行後案之刑，而於93年5 月22日因縮刑期滿
    執行完畢出監，竟不知警惕。其明知可發射子彈具有殺傷力
    之槍枝及具殺傷力之子彈，均為槍砲彈藥刀械管制條例所規
    定之管制物品，非經中央主管機關許可，不得擅自製造、持
    有，竟未經許可，分別基於製造可發射子彈具有殺傷力之改
    造手槍及製造具殺傷力子彈之單一決意，於96年10月間某日
    ，先至臺北縣三重市某模型店購買不具殺傷力之玩具手槍3
    把及不具殺傷力之玩具子彈若干顆，再前往某不詳地點之五
    金行購得鋼製圓管3 支後，即以附表三編號4 、5 所示之工
    具，接續將前開不具殺傷力之玩具手槍換裝上開鋼製圓管充
    作金屬槍管並加以車通、磨合、修整，而製作如附表一所示
    具殺傷力之仿BERETTA 廠M9型半自動手槍製造之槍枝，換裝
    土造金屬槍管而成之改造手槍（含彈匣1 枚，槍枝管制編號
    ：0000000000號）1 支、仿BERETTA 廠84型半自動手槍製造
    之槍枝，換裝土造金屬槍管而成之改造手槍（含彈匣1 枚，
    槍枝管制編號：0000000000號）1 支及仿WALTHER 廠PP K/S
    型半自動手槍製造之槍枝，換裝土造金屬槍管而成之改造手
    槍（含彈匣1 枚，槍枝管制編號：0000000000號）1 支。另
    接續以附表三編號4 、5 所示之工具將上開不具殺傷力之玩
    具子彈鑽孔、磨整，復將附表三編號6 、7 所示之火藥及底
    火分別填入彈殼及彈殼之底火座內，再以其所有之彈頭壓合
    而接續製成如附表二所示之具殺傷力之改造子彈26顆後，即
    持有上開具殺傷力之改造手槍3 支及具殺傷力之改造子彈26
    顆。（二）緣楊立華與葉博鈞先前已有數次珠寶買賣交易，
    而楊立華於97年4 月23日前之某時透過不詳管道取得如附表
    三編號12所示之金飾、戒指共56只（下稱系爭珠寶）欲變賣
    予葉博鈞，遂邀同甲○○及乙○○於97年4 月24日凌晨2 時
    許至林林銘向葉博鈞所承租位於桃園縣桃園市○○路448 之
    7 號8 樓之套房（下稱系爭套房）內與丁國林及林林銘碰面
    ，並由林林銘撥打電話予葉博鈞，請葉博鈞至系爭套房洽談
    買賣珠寶之事。迨於同日凌晨4 時許，葉博鈞抵達系爭套房
    後，即見丁國林、林林銘、楊立華、甲○○及乙○○等人分
    坐於系爭套房內之沙發、床沿上，而系爭珠寶則擺放於桌上
    ，待葉博鈞入內坐於沙發上並觀察系爭珠寶後，因認系爭珠
    寶有鑑定真偽之必要，遂暫緩與楊立華之買賣，楊立華即稱
    有事而先行離開，並委託甲○○、乙○○留於系爭套房內看
    管系爭珠寶，以待楊立華返回系爭套房天亮之時，另找尋珠
    寶鑑識人員鑑定系爭珠寶之真偽。楊立華離開後，丁國林因
    不滿葉博鈞稱其介紹楊立華與葉博鈞間之珠寶買賣有賺取佣
    金，雙方因而發生口角，遂與林林銘共同意圖為自己不法所
    有，而基於強盜之犯意聯絡，另林林銘明知可發射子彈具有
    殺傷力之改造手槍，係屬槍砲彈藥刀械管制條例管制之物，
    非經主管機關許可，不得無故持有，竟持上開丁國林所製造
    具殺傷力之改造手槍其中1 支，復另取出如附表三編號1 、
    2 所示之折疊刀、藍波刀等對於人之生命、身體構成威脅之
    兇器，趨前至葉博鈞所坐之沙發與之併坐，並將槍口抵住葉
    博鈞之太陽穴，而丁國林則再持前開改造槍枝其中1 支於旁
    抵住葉博鈞，喝令葉博鈞必須配合，再由林林銘以手撥掉葉
    博鈞所戴眼鏡，另由丁國林以拳頭搥打葉博鈞之胸口，丁國
    林與林林銘則共同自沙發旁茶几底下取出如附表三編號3 所
    示之膠帶2 捲貼住葉博鈞之眼睛、嘴巴並綑綁葉博鈞之雙手
    及雙腳，另由丁國林持前開折疊刀刺傷葉博鈞之大腿等強暴
    之方式，至使葉博鈞不能抗拒，而取走葉博鈞之太陽眼鏡1
    只、公事包（內含數位相機1 臺、現金新臺幣《下同》8 萬
    餘元）1 只、手錶、戒指及金項鍊（價值約5 萬元）等物後
    ，丁國林另逼問葉博鈞住家地址及住家鑰匙為何，然葉博鈞
    因慮及家人安危，遂向丁國林謊報住家地址，待丁國林前往
    葉博鈞所虛報之假地址而無法進入復返回後，乃大為光火，
    並與林林銘承續前開搶取葉博鈞財物之意思，共同向葉博鈞
    恫以：「充分配合，否則要你死」等語脅迫葉博鈞，致令葉
    博鈞心生畏怖而不能抗拒，遂配合丁國林之要求，而告知丁
    國林其所有之金融卡提款密碼，此時，丁國林方鬆解前開黏
    貼眼睛、嘴巴及綑綁葉博鈞雙手、雙腳之膠帶，而由林林銘
    負責看管葉博鈞，另丁國林因不知如何操作提款機，乃問甲
    ○○是否會使用金融卡提領現金，甲○○回答其瞭解如何使
    用後，丁國林即命甲○○陪同其至桃園縣桃園市○○路448
    號1 樓之國泰世華銀行，先由甲○○操作示範1 次後，即由
    丁國林持前開金融卡，分別以前開不法取得之葉博鈞所設定
    金融卡密碼之不正方法，使前址銀行之自動付款設備之識別
    系統識別陷於錯誤，認係真正持卡人使用，而由自動付款設
    備提領葉博鈞之國泰世華商業銀行股份有限公司（下稱國泰
    世華銀行）000-00-000000-0 號帳戶提領現金共10萬元（分
    4 次提領現金3 萬元、3 萬元、3 萬元及1 萬元）及中國信
    託商業銀行股份有限公司（下稱中國信託銀行）000-000000
    00-0號帳戶內提領2 萬元，共提領12萬元之現金得手後，二
    人旋返回系爭套房內，因丁國林不滿足葉博鈞可提領之現金
    僅12萬元，遂要求葉博鈞拿出200 萬元以資解決今日所發生
    之糾紛，葉博鈞乃佯裝允諾之，並向丁國林提議於同日上午
    9 時許將前往代書事務所向代書借錢以支付前開200 萬元之
    差額。嗣於同日上午8 時40分許，丁國林又命甲○○陪同，
    而與葉博鈞一同自系爭套房至停車場，由葉博鈞駕駛車牌號
    碼8338-RY 號自用小客車，搭載丁國林坐於該車之副駕駛座
    ，甲○○則坐於後座，三人一同前往桃園縣桃園市○○路79
    號之日新代書事務所，途中葉博鈞即向丁國林稱若代書見其
    手錶、戒指均不見之異狀，恐節外生枝，遂藉故要回上開手
    錶及戒指。待三人抵達日新代書事務所後，丁國林及葉博鈞
    乃進入代書事務所中，甲○○則在車內等候，葉博鈞即向該
    事務所之員工楊孝萱問明後門位置，並趁機自後門脫逃，並
    反手將後門鎖上，而使驚覺葉博鈞逃逸之丁國林無法自後追
    趕，丁國林見狀旋返回停車地點告知甲○○此事，後二人即
    各自離開現場。丁國林於離開前開代書事務所時，乃撥打電
    話予林林銘，告知葉博鈞已逃逸之事並要求林林銘駕駛車牌
    號碼F8-2083 號自用小貨車前來接應，而仍留於系爭套房之
    林林銘接獲通知後，遂離開系爭套房，並駕駛前開自用小貨
    車前往搭載丁國林至臺北市○○○路某處之優美大飯店投宿
    以躲避警方查緝。另乙○○於林林銘離開後，亦自桃園縣桃
    園市○○路448 之7 號大樓離去，而遇見駕駛某自用小客車
    已返回現場之楊立華，乙○○即告知丁國林、林林銘與葉博
    鈞發生衝突之事，並上車與楊立華一同找尋與丁國林外出之
    甲○○，途中，乃遇見步行欲返回系爭套房之甲○○，甲○
    ○上車後，楊立華即駕車返回臺北。於葉博鈞離開上址代書
    事務所時，即向警方報案，嗣於97年5 月5 日晚間10時10分
    許，員警乃持臺灣桃園地方法院檢察署檢察官所核發之拘票
    ，在桃園縣桃園市○○街16號8 樓829 室，拘獲丁國林及林
    林銘，並扣得所附表一、二、三所示之物，始悉上情。
二、案經葉博鈞告訴及桃園縣政府警察局桃園分局報請臺灣桃園
    地方法院檢察署檢察官偵查後起訴暨追加起訴。
    理  由
甲、有罪部分：
壹、證據能力方面
一、按被告以外之人於偵查中向檢察官所為之陳述，除顯有不可
    信之情況者外，得為證據，刑事訴訟法第159 條之1 第2 項
    定有明文。查證人即告訴人葉博鈞、證人楊立華、證人即同
    案被告丁國林、林林銘於偵查中向檢察官所為之陳述，均經
    具結，且自筆錄內容觀之，均無不正取供之情事，而無顯不
    可信之情況，是依上開規定，均具有證據能力。又證人即同
    案被告甲○○、乙○○於偵查中向檢察官所為之證述，雖未
    具結，然自筆錄內容觀之，亦無不正取供之情事，而無顯不
    可信之情況，是依上開規定，亦具有證據能力。
二、再按被告以外之人於審判外之言詞或書面陳述，除法律有規
    定者外，不得作為證據；又被告以外之人於審判外之陳述，
    雖不符合刑事訴訟法第159 條之1 至第159 條之4 之規定，
    而經當事人於審判程序同意作為證據，法院審酌該言詞陳述
    或書面陳述作成時之情況，認為適當者，亦得為證據，而當
    事人、代理人或辯護人於法院調查證據時，知有上開不得為
    證據之情形，而未於言詞辯論終結前聲明異議者，視有前項
    之同意，刑事訴訟法第159 條第1 項及第159 條之5 分別定
    有明文。查本件證人楊立華、證人即同案被告丁國林、林林
    銘於警詢中所為之陳述；卷附現場照片、警製社區監視器拍
    攝畫面、國泰世華銀行提款機拍攝畫面、敏盛綜合醫院97年
    4 月24日被害人葉博鈞診斷證明書、桃園縣政府警察局槍枝
    初步檢視報告表暨槍枝檢視照片及國聯當鋪鑑定報告各1 份
    ，雖為被告以外之人於審判外之言詞或書面陳述，然經本院
    於審判程序提示予被告及辯護人並告以要旨，均經被告及辯
    護人表示無意見，且未聲明異議，又本院審酌上開證人警詢
    筆錄之記載，並無不正取供之情事，證人於警詢時並無具結
    之可能，且前開審判外書面陳述，亦無違法取證之情事，故
    認為適當，依前揭法條意旨，得援為本案證據。
三、另按「被告以外之人於審判外之言詞或書面陳述，除法律有
    規定者外，不得作為證據」，刑事訴訟法第159 條第1 項固
    定有明文，然「鑑定之經過及其結果，應命鑑定人以言詞或
    『書面』報告」，同法第206 條第1 項亦規定甚明，是鑑定
    人以書面為鑑定報告提出於法院，依刑事訴訟法第159 條第
    1 項立法理由及同法第206 條第1 項規定，即具有證據能力
    。又法院或檢察官得囑託醫院、學校或其他相當之機關、團
    體為鑑定，或審查他人之鑑定，並準用第203 條至第206 條
    之1 之規定，刑事訴訟法第208 條第1 項亦定有明文。依此
    ，檢察官對於偵查中之案件認須實施鑑定者，固應就具體個
    案，選任鑑定人或囑託鑑定機關（團體）為之；但對於司法
    警察機關調查中之案件，或有量大或急迫之情形，為因應實
    務之現實需求，如檢察官針對該類案件之性質（例如：查扣
    之毒品必須檢驗其成分、對於施用毒品之犯罪嫌疑人必須檢
    驗其體內有無毒品代謝反應、對於查扣之槍砲彈藥必須檢驗
    有無殺傷力、對於違反野生動物保育法案件必須鑑定是否屬
    於保育類動物案件等），認為當然有鑑定之必要者，經參考
    法務部92年5 月20日法檢字第092080203 號函送之法務部「
    因應刑事訴訟法修正工作小組」研討之刑事訴訟法修正相關
    議題第21則之共識結論，以及臺灣高等法院於92年8 月1 日
    舉行之刑事訴訟法新制法律問題研討會第三則法律問題研討
    結果之多數說（載於司法院92年8 月印行「刑事訴訟法新制
    法律問題彙編」第15頁至第18頁），基於檢察一體原則，得
    由該管檢察長對於轄區內之案件，以事前概括選任鑑定人或
    囑託鑑定機關（團體）之方式，俾便轄區內之司法警察官、
    司法警察對於調查中之此類案件，得即時送請事前已選任之
    鑑定人或囑託之鑑定機關（團體）實施鑑定，該鑑定人或鑑
    定機關（團體）亦應視同受承辦檢察官所選任或囑託而執行
    鑑定業務，其等出具之書面鑑定報告應屬刑事訴訟法第206
    條所定之傳聞例外，當具有證據能力（法務部92年9 月1 日
    法檢字第0920035083號函可供參照）。從而，本案查獲槍彈
    暨系爭套房內所採集之指紋，係經由查獲之警察單位依先前
    轄區檢察署檢察長事前概括選任鑑定機關即內政部警政署刑
    事警察局鑑定，則該鑑定機關所出具之槍彈鑑定報告書（即
    內政部警政署刑事警察局97年6 月20日刑鑑字第0000000000
    號）及指紋鑑驗書（即內政部警政署刑事警察局974 月28日
    刑紋字第0970061374號），自均具有證據能力而得為本案之
    證據。
貳、事實認定方面
一、事實欄一、（一）部分：
    上揭事實欄一、（一）所示之犯罪事實，業據被告丁國林於
    警詢自承：伊於97年5 月5 日晚上9 時45分許，為警於桃園
    縣桃園市○○路、鎮撫街口緝獲，並在車上查獲改造手槍2
    把、彈匣2 只、改造子彈21顆、膠帶2 捲、6,010 元、黑色
    背包1 只、MOTOROLA廠牌行動電話1 具，伊向員警供稱其與
    林林銘位於桃園縣桃園市○○街16號8 樓829 室之住處內，
    尚有改造手槍1 把、子彈4 顆，員警帶同伊等至該處，於林
    林銘房間床上扣得改造手槍1 把、子彈4 顆、PANTECH 廠牌
    行動電話1 具，床頭櫃扣得折疊刀1 把，衣櫥內扣得藍波刀
    1 把、短褲口袋內扣得10,000元；客廳扣得研磨鑽孔機1 組
    、針車油1 瓶、火藥含袋重1.13公克、底火3 枚及改造子彈
    1 顆，並於伊房內扣得已使用過海洛因注射針筒10支，除於
    林林銘身上所扣得460 元及其短褲口袋扣得10,000元為林林
    銘所有外，其餘均為伊所有，其中折疊刀1 把、膠帶2 捲伊
    有用於綑綁、強押葉博鈞之用。上開扣得改造手槍3 把、彈
    匣3 只、改造子彈26顆均是伊自行改造而成，其中手槍部分
    是伊先前往玩具槍模型店購得玩具槍後，換裝槍管而成，其
    中槍管亦是伊自己以鑽頭車成；另子彈亦是伊自己以鑽頭車
    成後加以裝填而成，惟並未試射或持以犯其他刑案等語（見
    臺灣桃園地方法院檢察署97年度偵字第11245 號偵查卷宗卷
    一第21頁至第22頁）；其於偵訊時坦認：扣案黑色包包內改
    造手槍2 把、子彈21顆為伊所有，於伊與林林銘住處扣得槍
    、彈及改造工具亦為伊所有，槍枝部分是伊以穿磨機將槍管
    鑽一個洞換裝改造而成。在F8-2083 號車上扣得改造槍枝2
    把、子彈21顆及桃園縣桃園市○○街16號8 樓829 室扣得槍
    、彈均為伊所有，是伊於96年10、11月間在臺北縣三重市某
    模型店購得槍、彈後，再至五金材料行購買鋼製圓管後，將
    鋼製圓管換裝至手槍上，子彈則是鑽洞改造並裝上火藥而成
    ，用以改造之工具即遭警查獲之工具，伊僅有改造上開槍、
    彈，僅為防身之用，並未從事販賣槍、彈等語（見臺灣桃園
    地方法院檢察署97年度偵字第11245 號偵查卷宗卷一第169
    頁至第170 頁、第184 頁至第185 頁）。核與證人即同案被
    告林林銘於警詢時證述：伊為警於97年5 月5 日晚上9 時45
    分許，在桃園縣桃園市○○路、鎮撫街口查獲拘提，並於伊
    所駕駛之F8-2083 號自用小貨車內扣得黑色肩背包1 個，背
    包內有92改造手槍（含裝填改造子彈6 顆之彈匣1 只）、90
    改造手槍（含裝填改造子彈8 顆之彈匣1 只）各1 把、改造
    子彈7 顆、膠帶2 捲（各為黑色、米黃色），丁國林所有5,
    550 元、MOTOROLA廠牌序號000000000000000 號行動電話（
    含SIM 卡1 張）1 具及伊所有460 元。員警經丁國林供稱桃
    園縣桃園市○○街16號8 樓829 室住處內尚有其他不法事證
    ，並經伊與丁國林同意帶同警方至上址，於伊房間枕頭下查
    獲8 ㎜改造手槍（含裝填改造子彈4 顆之彈匣1 只）、PANT
    ECH 廠牌序號000000000000000 號行動電話（含SIM 卡1 張
    ）1 具，於衣櫥內扣得折疊刀、藍波刀各1 把，衣服內扣得
    10,000元，而於客廳抽屜內扣得改造子彈1 顆、研磨鑽孔機
    1 組、針車油1 瓶、火藥1 包含袋重1. 13 公克及底火3 枚
    ，另丁國林床頭櫃內查獲使用過海洛因注射針筒10支。上開
    改造槍、彈、改造工具、刀械及注射針筒均係丁國林所有等
    語相符（見臺灣桃園地方法院檢察署97年度偵字第11245 號
    偵查卷宗卷一第38頁至第41頁）。此外，並有卷附現場照片
    、桃園縣政府警察局槍枝初步檢視報告表暨槍枝檢視照片各
    1 份（見臺灣桃園地方法院檢察署97年度偵字第11245 號偵
    查卷宗卷一第128 頁至第134 頁）足資佐證。又扣案如附表
    一、二所示之改造手槍、子彈經送請內政部警政署刑事警察
    局鑑驗，認如附表一所示之槍枝分別係仿BERETTA 廠M9型半
    自動手槍製造之槍枝，換裝土造金屬槍管而成之改造手槍（
    含彈匣1 枚，槍枝管制編號：0000000000號）、仿BERETTA
    廠84型半自動手槍製造之槍枝，換裝土造金屬槍管而成之改
    造手槍（含彈匣1 枚，槍枝管制編號：00 00000000 號）及
    仿WALTHER 廠PPK/S 型半自動手槍製造之槍枝，換裝土造金
    屬槍管而成之改造手槍（含彈匣1 枚，槍枝管制編號：0000
    000000號），擊發功能正常，可供擊發適用子彈使用，均具
    殺傷力，且認如附表二所示之子彈均係非制式子彈，經如附
    表二所示方式採樣試射，可擊發，具殺傷力，此各有內政部
    警政署刑事警察局97年6 月20日刑鑑字第0000000000號槍彈
    鑑定書及內政部警政署刑事警察局98年3 月23日刑鑑字第09
    80024278號函（分別見臺灣桃園地方法院檢察署97年度偵字
    第11245 號偵查卷宗卷二第56頁至第66頁、本院審訴卷第35
    頁至第36頁）在卷供參。此外，並有上開具殺傷力之改造手
    槍3 把及改造子彈26顆（業經試射）扣案可佐，另有扣案如
    附表三編號4 、5 、6 、7 所示供被告丁國林製造扣案槍彈
    之工具可資佐證，足認被告丁國林上揭具任意性之自白核與
    事實相符。綜上所述，本件事證明確，被告丁國林未經許可
    製造可發射子彈具有殺傷力之改造手槍、未經許可製造具殺
    傷力之改造子彈之犯行，均堪認定。
二、事實欄二、（二）部分：
    訊據被告丁國林、林林銘對事實欄二、（二）所示之犯罪事
    實，於本院審理時均坦承不諱。而觀諸被告丁國林於警詢自
    白：於桃園縣桃園市○○街16號8 樓829 室內扣得之折疊刀
    1 把、膠帶2 捲伊有用於綑綁、強押葉博鈞之用。於97年4
    月24日凌晨4 時10分許，伊與林林銘在家中，楊立華、乙○
    ○、甲○○帶一批珠寶稱要賣葉博鈞，遂至伊住處與葉博鈞
    洽談，後因葉博鈞稱需要鑑定，楊立華即先行離開，伊與葉
    博鈞起爭執，故憤而持刀押葉博鈞，並以膠帶圈綁其口、眼
    、手，並要求200 萬元，葉博鈞遂自行自其公事包內取出提
    款卡稱要自行去提領，伊堅持要自己去領，葉博鈞遂交付提
    款卡並告知密碼，伊便與甲○○外出提領，由林林銘看管葉
    博鈞，結果因只領到12萬元，其餘不足部分再向代書借款，
    伊便與甲○○、葉博鈞同至代書處，至林林銘則留在伊住處
    ，待葉博鈞進入事務所後，門即遭上鎖，伊因見情況不妙而
    隨即離開，並打電話告知林林銘，當時林林銘等人已離去伊
    住處，且所取得金錢均遭伊花用至剩餘5,550 元等語（見臺
    灣桃園地方法院檢察署97年度偵字第11245 號偵查卷宗卷一
    第23頁至第25頁）；其於偵訊時供述：伊確以膠帶圈綁葉博
    鈞，並持刀壓制及刺其大腿，且提領12萬元，葉博鈞稱要賠
    伊50萬，而同至代書處。97年4 月24日凌晨2 、3 時許，楊
    立華帶同甲○○、乙○○及一些珠寶至伊向葉博鈞承租之桃
    園縣桃園市○○路448 號8 樓之7 住處，並告知葉博鈞說伊
    壞話，至凌晨3 、4 時許，葉博鈞抵達後即觀看上開珠寶，
    後因楊立華稱需請人鑑定即先行離開後，伊並不知該批珠寶
    來源，伊便問葉博鈞何以說伊壞話後，即持刀押葉博鈞、以
    膠帶圈綁其眼、口、手，伊要求200 萬元。葉博鈞本稱要自
    行提領金錢退還予伊，惟伊堅持要自己提領後，葉博鈞交付
    伊國泰世華銀行提款卡並告知密碼，便將葉博鈞鬆綁，而帶
    同甲○○與伊領錢，然因只提領到12萬元，葉博鈞即稱可至
    桃園縣桃園市○○街79號「日新代書事務所」拿剩下金額，
    迄97年4 月24日上午9 時許即至代書事務所，但葉博鈞進入
    後，門即遭上所而無從進入，伊便離開等語（見臺灣桃園地
    方法院檢察署97年度偵字第11245 號偵查卷宗卷一第169 頁
    、第185 頁至第186 頁）。另被告林林銘於警詢時亦自白：
    伊為警於97年5 月5 日晚上9 時45分許，在桃園縣桃園市○
    ○路、鎮撫街口查獲拘提，並於伊所駕駛之F8-2083 號自用
    小貨車內扣得黑色肩背包1 個，背包內有92改造手槍（含裝
    填改造子彈6 顆之彈匣1 只）、90改造手槍（含裝填改造子
    彈8 顆之彈匣1 只）各1 把、改造子彈7 顆、膠帶2 捲（各
    為黑色、米黃色），丁國林所有5,550 元、MOTOROLA廠牌序
    號000000000000000 號行動電話（含SIM 卡1 張）1 具及伊
    所有460 元。另經丁國林供稱，伊與丁國林位於桃園縣桃園
    市○○街16號8 樓82 9室住處內尚有其他不法事證，並經伊
    與丁國林同意帶同警方至上址，於伊房間枕頭下查獲8 ㎜改
    造手槍（含裝填改造子彈4 顆之彈匣1 只）、PANTECH 廠牌
    序號000000000000000 號行動電話（含SIM 卡1 張）1 具，
    於衣櫥內扣得折疊刀、藍波刀各1 把，衣服內扣得10,000元
    ，而於客廳抽屜內扣得改造子彈1 顆、研磨鑽孔機1 組、針
    車油1 瓶、火藥1 包含袋重1.13公克及底火3 枚，另丁國林
    床頭櫃內查獲使用過海洛因注射針筒10支。上開改造槍、彈
    、改造工具、刀械及注射針筒均係丁國林所有，伊不知悉其
    來源，而膠帶2 捲是伊之前搬家所留下，另槍、刀及膠帶均
    有用以強盜「小葉」葉博鈞。97年4 月24日凌晨4 時許，綽
    號「華哥」楊立華與甲○○、乙○○至伊位於桃園縣桃園市
    ○○路448 號8 樓之7 住處，稱要與葉博鈞談事情，葉博鈞
    約3 分鐘左右抵達，隨後楊立華並稱有批珠寶要賣葉博鈞，
    葉博鈞看一下珠寶後便稱要找人鑑定，楊立華便離開伊住處
    ，惟隨同之2 名男子仍留於伊住處，之後葉博鈞便稱丁國林
    與「華哥」串通賣珠寶以賺取仲介費，因此起口角，丁國林
    遂持折疊刀壓住葉博鈞並以膠帶將其綑綁，且以折疊刀刺傷
    葉博鈞右大腿，丁國林稱要葉博鈞告知密碼而要自己去提領
    ，葉博鈞交付提款卡並告知密碼後，丁國林即與甲○○離開
    前往領錢，由伊在場看守葉博鈞，嗣丁國林稱不夠200 萬元
    ，葉博鈞復稱上午8 時30分可向代書拿錢，丁國林便與甲○
    ○陪同葉博鈞至代書處拿錢，約20分鐘後接獲丁國林來電稱
    葉博鈞逃跑了，要伊至樓下等候，伊即與乙○○在樓下分開
    後與丁國林會合，並駕駛F8-2083 號自用小貨車至臺北市○
    ○○路優美大飯店投宿避風頭等語（見臺灣桃園地方法院檢
    察署97年度偵字第11245 號偵查卷宗卷一第38頁至第41頁）
    ；其於偵訊時供承：伊認識楊立華，另甲○○、乙○○則是
    97年4 月24日陪同楊立華前來之人，是楊立華、甲○○、乙
    ○○要拿珠寶賣葉博鈞而在伊住處見面，不知楊立華、甲○
    ○、乙○○現於何處，本件案發時楊立華已先行離開，僅有
    伊、甲○○、乙○○、丁國林在場，是丁國林與葉博鈞鬧翻
    後由其臨時起意持刀抵住葉博鈞、刺傷葉博鈞，並綑綁葉博
    鈞的，其他人均未參與，是丁國林與甲○○下樓提款。伊有
    聽到葉博鈞說錢不夠，要至日新代書事務所拿錢，但伊沒有
    去等語（見臺灣桃園地方法院檢察署97年度偵字第11245 號
    偵查卷宗卷一第169 頁至第170 頁）。核與證人即告訴人葉
    博鈞於偵訊時證稱：97年4 月24日晚上11時許，林林銘撥打
    伊0000000000號要伊去桃園縣桃園市○○路448 號8 樓之6
    租屋處，當時現場除林林銘外，尚有丁國林、甲○○、乙○
    ○、楊立華，林林銘叫伊坐下，「華哥」楊立華拿一盤戒指
    、首飾問伊要不要買，伊說不要後沒多久，楊立華便離開，
    林林銘並坐到伊旁邊持槍指著伊太陽穴、摘掉伊眼鏡、搶走
    伊公事包（內含數位相機、現金8 至9 萬元、鑰匙包內現金
    ）、手錶、金項鍊，並用膠帶矇住伊頭、眼、鼻及綑綁伊手
    、腳，且在眼睛被矇住前也看見丁國林手持手槍，之後並聽
    丁國林、林林銘要伊配合、不然要伊死等語，渠等目的是要
    錢，伊不想牽扯家人進來，但丁國林一定要到伊家，之後丁
    國林至桃園縣桃園市○○○街81號6 樓，而由林林銘負責看
    管伊，後來丁國林回來說鑰匙不對並打伊，且稱再不配合就
    給伊死，伊就說會配合但不想家人牽涉其中，於是丁國林等
    人取出伊提款卡並要伊說密碼，之後去桃園縣桃園市○○路
    448 號1 樓國泰世華銀行自動櫃員機提領伊國泰世華銀行00
    0-00-000000-0 號帳戶內10萬元（分別為3 萬、3 萬、3 萬
    、1 萬元）、中國信託銀行000-00000000-0號帳戶內2 萬元
    ，之後又稱錢太少、不夠分、要200 萬元，伊就說等早上9
    點會去向代書借錢，到8 時40分許丁國林等人就將伊解開並
    押伊至地下室開伊8338-RY 號車輛，由伊開車、丁國林坐副
    駕駛座、另一人坐伊後座，伊便開車至桃園縣桃園市○○路
    79號「日新代書事務所」，在車上伊為不讓他人懷疑就先請
    丁國林還伊手錶、戒指，抵達後由丁國林陪同伊下車，但代
    書還未到，伊便向職員楊孝萱表示伊遭綁架，並尋求後門所
    在，隨後即由後門逃走前往報警。楊立華先於97年4 月23日
    下午打電話說晚一點要至林林銘住處拿珠寶給伊看，而楊立
    華於翌日凌晨4 時許離開並未稱係要找人鑑定珠寶，而是伊
    說因為伊不懂珠寶需要找人鑑定，楊立華便稱有事要先離開
    。伊一直以為丁國林等人是持槍抵住伊，但於97年4 月24日
    上午5 時30分在跟伊要提款卡密碼時，伊才知道伊腿在流血
    等語（見臺灣桃園地方法院檢察署97年度偵字第11245 號偵
    查卷宗卷二第95頁至第97頁）；其於本院審理時證稱：伊於
    97年4 月24日會到丁國林及林林銘的租屋處，是因為楊立華
    叫伊過去看珠寶。當天是林林銘聯絡伊過去的。伊到現場時
    ，一開始有楊立華、丁國林、林林銘、甲○○、乙○○等人
    。甲○○及乙○○都是在當天第一次見面，之前並不認識。
    楊立華就叫伊看帶來的首飾，伊說伊不懂這些真假，伊並沒
    有要購買的意思，所以楊立華就先離開了。伊之前有跟楊立
    華買過珠寶。之前交易方式是楊立華將珠寶拿給伊，伊經過
    鑑定是真的，才會跟楊立華買付楊立華錢。是林林銘先拿槍
    出來。當時甲○○跟乙○○有在現場。伊坐在兩人座的沙發
    上，然後林林銘突然跑到伊旁邊坐，丁國林當時是坐著或是
    站著伊已經忘了，但是丁國林有在旁邊。林林銘在旁邊先把
    伊眼鏡拿掉，然後伊有看到槍，但不記得拔槍是在拿掉眼鏡
    之前或是之後，林林銘把伊皮包拿走，然後拿走脖子上面的
    項鍊，然後丁國林及林林銘就壓制伊把伊綑綁起來。伊眼睛
    、嘴巴及手腳都被綁住是丁國林先開口威脅伊，叫伊乖乖配
    合。後來到了早上，丁國林等人拿了提款卡，才將伊嘴巴的
    膠帶打開，要問伊提款卡的密碼。是丁國林問伊提款卡密碼
    。提款上來後，丁國林說怎麼這麼少錢，說要200 萬元，可
    是只有領到10幾萬元。丁國林等人說要200 萬元，就說伊有
    無其他辦法，當時伊講說到早上伊去代書那邊跟代書借錢，
    到早上8 點多丁國林等人才將伊眼睛跟手腳解開，然後開伊
    的車到代書那邊。是丁國林及甲○○跟伊到代書那裡。伊開
    車的時候，丁國林坐旁邊，甲○○坐後面，伊在車上要求丁
    國林把手錶、戒指還給伊。林林銘坐到兩人座的沙發靠到伊
    身邊，然後有亮槍。槍指著伊頭的部位，坐在伊右邊。伊是
    坐在沙發的左側，林林銘從伊的前面到伊的右側。伊的大腿
    有被折疊刀刺到，是林林銘刺的。剛開始伊不知道是刀子，
    伊以為是槍抵住伊。伊掙扎，後來感覺大腿被東西抵住，後
    來大腿感覺有點濕濕的才知道是刀。林林銘先亮槍，眼睛被
    矇住，然後壓制伊綑綁伊，接下來伊的大腿就被東西抵住，
    整個過程是連續的等語（見本院98年度訴字第514 卷卷一第
    16 0頁背面至第164 頁、第166 頁至第168 頁）。證人即同
    案被告甲○○於偵訊及本院審理時證稱：是楊立華開車載伊
    去系爭套房。當天除了載伊還有載乙○○。楊立華到了之後
    跟葉博鈞談珠寶的事情，毒品是楊立華帶去的，伊與乙○○
    有施打毒品海洛因。楊立華走的時候交代伊幫忙看著珠寶。
    伊有聽見小葉自己說要拿錢賠償丁國林。一開始伊有看到丁
    國林毆打葉博鈞，持刀刺傷葉博鈞，並且將葉博鈞綑綁起來
    ，伊害怕所以只能配合，是丁國林問伊會不會領錢，伊說會
    ，伊回答時並不知道丁國林的用意，丁國林知道伊會領錢後
    ，就用兇惡的口氣命令伊跟著去領錢。因為伊及丁國林去代
    書那裡，丁國林被小葉騙了，伊等就各自離開，伊是在路上
    遇到楊立華及乙○○開車經過，楊立華叫伊，伊才上車的。
    楊立華走了之後，楊立華要伊等幫忙看著珠寶，因為珠寶有
    價值，所以要伊等看著。伊有看見丁國林、林林銘身上有槍
    。丁國林放在身上伊有看到，丁國林拉衣服的時候伊看到有
    槍。丁國林還有拿刀。是丁國林及林林銘拿膠帶把葉博鈞綁
    起來。當時乙○○跟伊一樣在旁邊看。葉博鈞拿出提款卡之
    後，丁國林才問伊是否會領錢。伊後來有跟丁國林到提款機
    領錢，下去後，是伊跟丁國林說怎麼操作的，伊操作一次給
    丁國林看，之後丁國林自己操作去領錢等語（各見臺灣桃園
    地方法院檢察署98年度偵字第3491號偵查卷宗第77頁至第80
    頁，本院98年度訴字第1185號113 頁背面至第116 頁）。證
    人乙○○於本院審理時證稱：97年4 月24日凌晨4 時是楊立
    華叫伊等一起去賣珠寶的。楊立華離開大約10幾分鐘之後，
    葉博鈞在看珠寶，丁國林問葉博鈞說有跟誰說珠寶仲介費，
    然後兩個就吵起來，伊有看到丁國林打了葉博鈞一拳，丁國
    林後來把葉博鈞綁起來，然後就跟葉博鈞講，伊沒有賺仲介
    費，為何要這樣講。丁國林有拿刀刺葉博鈞。甲○○當時坐
    在床上，伊躺在床上。林林銘坐在椅子上，那間是套房，林
    林銘坐在椅子上。好像有坐在葉博鈞的旁邊。後來丁國林帶
    著甲○○及葉博鈞離開時，伊躺在那邊睡覺，伊迷迷糊糊，
    伊醒了之後屋子裡面都沒有人，伊就走路下來，伊看到一臺
    車子好像是楊立華的車子，伊就敲他的玻璃，楊立華就起來
    了。後來伊等要上高速公路，看到甲○○一個人在路上走，
    伊就過去叫他，後來甲○○上車，就一起回去了。伊能確認
    丁國林與葉博鈞吵架的原因是葉博鈞說丁國林有賺珠寶仲介
    費用等語（見本院98年度訴字第1185號卷第119 頁第122 頁
    ）。證人楊立華於警詢時證稱：97年4 月24日凌晨4 時許有
    開車載乙○○、甲○○至桃園縣桃園市○○路448 號8 樓之
    6 房間內，並帶一批珠寶共56件要賣「小葉」（葉博鈞），
    現場除伊，尚有乙○○、甲○○、丁國林、林林銘、葉博鈞
    ，待伊交付珠寶給葉博鈞觀看15分鐘後，葉博鈞便稱需要鑑
    定一下，後因伊要至高速公路橋下向年籍及聯絡方式不詳、
    綽號「阿耀」之人購買海洛因而先離開，至於伊離開後房裡
    發生何事均不知情，只是甲○○、乙○○有說因為葉博鈞與
    丁國林、林林銘因帳務問題發生事情。事後伊又繞回桃園縣
    桃園市○○路上某處在車上睡覺，於97年4 月24日上午9時
    許乙○○敲伊車門叫醒伊，經詢問甲○○所在後前往搭載，
    之後乙○○說要去找丁國林，伊便開往三民路方向，行至三
    民、中正路時因為沒見到丁國林，就開往桃園縣桃園市○○
    路、北興街口，並於要丟垃圾時遭警查獲海洛因等語（見臺
    灣桃園地方法院檢察署97年度偵字第11245 號偵查卷宗卷二
    第13頁至第16頁）；其於偵訊時證稱：97年4 月24日伊先離
    開找人鑑定珠寶，因為葉博鈞要伊幫忙收集珠寶，伊並未參
    與強盜葉博鈞，警詢所述均實在等語（見臺灣桃園地方法院
    檢察署97年度偵字第11245 號偵查卷宗卷一第217 頁）；其
    於本院審理時證稱：97年4 月23日伊有到桃園縣桃園市○○
    路448 之7 號8 樓找葉博鈞。伊跟甲○○及乙○○在臺北用
    電話聯絡，伊等時常在一起，那天說要下去跟丁國林聊天所
    以一起下去。伊有告訴甲○○、乙○○下去的目的是要賣珠
    寶。當天遇到葉博鈞後沒有完成交易，葉博鈞說要等到早上
    把珠寶拿去珠寶店鑑定真假，再決定是否要買。之後伊就離
    開，甲○○跟乙○○沒有離開在聊天。97年4 月24日早上9
    點多回到丁國林的住處，是要去找葉博鈞，因為早上9 點、
    10點金飾店要開門，伊身上沒有錢去找他拿錢。案發當天早
    上9 點，伊自己開車到丁國林住處因藥效發作睡著所以沒有
    上去。伊在車上睡覺的時候，乙○○來敲伊車門把伊叫醒。
    乙○○先上車，然後甲○○隨後也上車等語（見本院98年度
    訴字第11 85 號卷第107 頁至第109 頁）相符。此外，另有
    內政部警政署刑事警察局97年4 月28日刑紋字第0970061374
    號指紋鑑定鑑驗書、現場照片、警製社區監視器拍攝畫面、
    國泰世華銀行提款機拍攝畫面、敏盛綜合醫院97年4 月24日
    被害人葉博鈞診斷證明書及國聯當鋪鑑定報告各1 份附卷可
    參（各見臺灣桃園地方法院檢察署97年度偵字第11245 號偵
    查卷宗卷一第94頁、第98頁至第102 頁、第103 頁至第115
    頁、第128 頁至第134 頁、第147 頁至第158 頁、卷二第26
    頁）。復有如附表一、二、三所示之扣案物可資佐證，足認
    被告丁國林、林林銘上開具任意性之自白，核與事證相符。
    而按強盜罪，係以意圖為自己或第三人不法所有，以強暴、
    脅迫、藥劑、催眠術或他法至使不能抗拒而取他人之物或使
    其交付，為構成要件。所謂至使不能抗拒，係指行為人所施
    用之強暴、脅迫等非法方法，在「客觀上」足使被害人喪失
    意思自由，並達於不能抗拒之程度者而言（最高法院94年度
    台上字第17 82 號判決要旨參照）。是本件被告丁國林與被
    害人葉博鈞發生口角後，先由林林銘持上開槍枝抵住被害人
    葉博鈞之頭部，再分持上開刀械恫嚇被害人葉博鈞需好好配
    合，被告丁國林並以拳頭毆擊被害人葉博鈞之胸口，再與林
    林銘以上開膠帶綑綁被害人葉博鈞之眼、口、手、腳等部位
    等強暴、脅迫方式，已足使被害人葉博鈞喪失意思決定自由
    而陷於不能抗拒之情。是綜上所述，本件事證明確，被告丁
    國林如事實欄一、（二）所示之共同加重強盜、非法由自動
    付款設備取財罪等犯行；被告林林銘如事實欄一、（二）所
    示之共同加重強盜、非法由自動付款設備取財罪及未經許可
    持有具殺傷力之改造手槍等犯行，均堪認定，均應依法論科
    。
、論罪科刑方面
一、被告丁國林部分：
    按所謂製造包括創製、改造、組合、混合、化合等行為在內
    ，以損壞之零件加以修理亦屬製造，改造行為亦屬製造行為
    之一種（最高法院86年度台上字第7558號、92年度台上字第
    924 號判決意旨參照）。查本件被告丁國林係以玩具手槍改
    造而成可發射子彈具有殺傷力之槍枝，自屬製造槍砲彈藥刀
    械管制條例第4 條第1 項第1 款所定各種制式槍枝以外之「
    其他可發射子彈具有殺傷力之各式槍砲」。再按所謂兇器，
    其種類並無限制，凡客觀上足對人之生命、身體、安全構成
    威脅，具有危險性之兇器均屬之（最高法院79年台上字第52
    53號判例意旨參照）。查被告丁國林及林林銘用以強盜被害
    人葉博鈞所持用之改造手槍2 支具有殺傷力，已說明如上，
    另被告丁國林及林林銘共同用以強盜被害人葉博鈞所用之如
    附表三編號1 、2 所示之刀械，質地堅硬，而被害人葉博鈞
    於被告丁國林及林林銘強盜之過程中，遭如附表三編號1 所
    示之折疊刀刺傷，亦有上開被害人葉博鈞之敏盛綜合醫院診
    斷證明書可參，是均足認上開槍枝及刀械在客觀上顯為足以
    傷害人之生命、身體之物品而為具有危險性之兇器無疑。另
    按刑法第339 條之2 第1 項之以不正方法由自動付款設備取
    得他人之物罪，其所謂「不正方法」，係泛指一切不正當之
    方法而言，並不以施用詐術為限，例如以強暴、脅迫、詐欺
    、竊盜或侵占等方式取得他人之提款卡及密碼，再冒充本人
    由自動提款設備取得他人之物，或以偽造他人之提款卡由自
    動付款設備取得他人之物等等，均屬之（最高法院94年度台
    上字第4023號判決意旨、臺灣高等法院暨所屬法院94年法律
    座談會刑事類提案第4 號參照）。是核被告丁國林如事實欄
    一、（一）所為，係犯槍砲彈藥刀械管制條例第8 條第1 項
    之未經許可製造可發射子彈具有殺傷力之改造手槍罪及同條
    例第12條第1 項之未經許可製造具殺傷力子彈罪；核被告丁
    國林如事實欄一、（二）所為，係犯刑法第330 條第1 項攜
    帶兇器之加重強盜罪、同法第339 條之2 第1 項之非法由自
    動付款設備取財罪。被告丁國林共同以強暴、脅迫所得之提
    款卡詐領款項，觸犯刑法第339 條之2 第1 項之詐欺取財罪
    ，雖未據起訴，惟此部分與檢察官起訴之加重強盜部分，有
    想像競合犯之裁判上一罪關係，依審判不可分原則，此部分
    亦為起訴效力所及，自應併予審判。被告丁國林持有屬於槍
    枝主要組成零件之阻鐵業經車通之槍管，係欲供製造可發射
    子彈具有殺傷力之改造手槍所用，為製造上開槍枝之階段行
    為，不另論以槍砲彈藥刀械管制條例第13條第4 項之持有槍
    砲主要零件罪。被告丁國林未經許可製造可發射子彈具有殺
    傷力之改造手槍後持有該等具殺傷力之手槍之低度行為，應
    為製造具殺傷力之改造手槍之高度行為所吸收，亦不另論罪
    。又按強盜罪係以強暴、脅迫等方法，致使不能抗拒為構成
    要件之一，犯罪手法當然含有妨害自由、傷害、恐嚇等性質
    ，故犯強盜罪而有前開犯罪手法時，是否再論以其他罪名，
    應就行為人之全部犯罪行為實施過程加以觀察，若強盜犯行
    業已著手實施，所為強暴、脅迫手法之妨害自由、傷害、恐
    嚇行為，應包括在強盜行為之內，無另行成立他罪之餘地（
    最高法院92年度台上字第218 號、第3860號判決意旨參照）
    。查被告丁國林與林林銘著手為本件加重強盜犯罪行為，係
    源自被告丁國林與被害人葉博鈞起爭執後，被告丁國林與林
    林銘遂共同以強暴、脅迫之方式命被害人葉博鈞交付相當之
    金錢以資解決糾紛，嗣因被告等人以強暴、脅迫之方法逼問
    被害人葉博鈞密碼進而持提款卡提領款項後，猶不滿足，被
    告丁國林復帶同被害人葉博鈞前往上址代書事務所借款，可
    認被告丁國林及林林銘共同以強暴、脅迫之方式命被害人葉
    博鈞行前開無義務之事及限制被害人葉博鈞之行動自由之行
    為，應認包括在強盜行為之內，無另行成立他罪之餘地。被
    告丁國林就事實欄一、（二）所示之加重強盜、非法由自動
    付款設備取財犯行，與同案被告林林銘，有犯意聯絡及行為
    分擔，應論以共同正犯。被告丁國林製造如附表一及如附表
    二所示具殺傷力之改造手槍3 支及具殺傷力子彈26顆之數行
    為，係於同時同地或密切接近之時地實施，侵害同一之法益
    ，各行為之獨立性極為薄弱，依一般社會健全觀念，在時間
    差距上，難以強行分開，在刑法評價上，以視為數個舉動之
    接續施行，合為包括之一行為予以評價，較為合理，則屬接
    續犯，而為包括之一罪。另被告丁國林先後以強盜所得之被
    害人葉博鈞之提款卡提款5 次之行為，係基於同一犯意為達
    同一目的而利用同一機會，在密切接近之時、地，分別就同
    一犯罪構成要件行為，接續進行，亦屬接續犯，亦應以包括
    一罪論（最高法院86年度台上字第3295號判例參照）。被告
    丁國林同時為共同加重強盜行為，及共同以非法方式由自動
    付款設備取財物之行為，係以一行為同時觸犯數罪名，為想
    像競合犯，應從一重之攜帶兇器之加重強盜罪處斷。被告丁
    國林所犯上開未經許可製造可發射子彈具有殺傷力之改造手
    槍罪、未經許可持有子彈罪及加重強盜罪間，犯意各別、行
    為互殊，應予分論併罰。又被告丁國林有事實欄所示科刑、
    執行紀錄，有臺灣高等法院被告前案紀錄表1 份在卷可參，
    其於有期徒刑執行完畢5 年內，故意再犯本件有期徒刑以上
    之罪，為累犯，應依刑法第47條第1 項加重其刑。爰審酌被
    告丁國林明知非經主管機關許可，不得擅自製造、持有具殺
    傷力之槍、彈，乃漠視法令，非法製造完成如附表一、二所
    示數量之具有殺傷力之改造手槍、子彈，對社會治安及他人
    身體、生命安全潛藏之危害甚大。且僅因與被害人葉博鈞發
    生細故爭執，竟持兇器強盜被害人葉博鈞之財物，危害社會
    治安與民眾人身安全至鉅，所為非是，惟念其犯後始終坦承
    犯行，已見悔意，並斟酌其智識程度、生活狀況、素行等一
    切情狀，分別量處如主文所示之刑，並定其應執行之刑，並
    諭知罰金如易服勞役之折算標準，以資懲儆。扣案如附表一
    所示槍枝3 支，係違禁物，應依刑法第38條第1 項第1 款規
    定宣告沒收。另扣案如附表三編號4 、5 、6 、7 所示之物
    ，屬被告丁國林所有，為被告丁國林用以製造本件具殺傷力
    槍彈所用之物；扣案如附表三編號1 、2 、3 所示之物，屬
    被告丁國林所有，係被告丁國林及林林銘用以強盜被害人葉
    博鈞所用之物；扣案如附表三編號10所示之黑色背包1 只，
    屬被告丁國林所有，為被告丁國林方便攜帶扣案槍彈所用，
    為被告丁國林犯本件違反槍砲彈藥刀械管制條例案件所用之
    物，此分別經被告丁國林及同案被告林林銘供承在卷，均應
    依刑法第38條第1 項第2 款規定宣告沒收。至如附表二所示
    之子彈26顆，原雖可擊發，具殺傷力而屬違禁物，然業於鑑
    定時試射而喪失子彈之作用與性質，爰不併為沒收之宣告。
    又如附表三編號8 、9 、11之物，雖屬被告丁國林所有，而
    如附表三編號12所示之物屬證人楊立華所有，然均非違禁物
    ，亦均無積極證據可認與本件製造具殺傷力之改造手槍、子
    彈及加重強盜犯罪有何關連，故均不為沒收之諭知。
二、被告林林銘部分：
    被告林林銘用以強盜被害人葉博鈞所持用之改造手槍具有殺
    傷力，且被告丁國林及林林銘共同用以強盜被害人葉博鈞所
    用之如附表三編號1 、2 所示之刀械係屬兇器，已說明如上
    。而刑法第339 條之2 第1 項之以不正方法由自動付款設備
    取得他人之物罪，所謂不正方法係泛指一切不正當之方法而
    言，諸如強暴、脅迫、詐欺、竊盜或侵占等方式，亦說明如
    前。是核被告林林銘如事實欄一、（二）所為，係犯刑法第
    330 條第1 項之加重強盜罪、同法第339 條之2 第1 項之非
    法由自動付款設備取財罪及槍砲彈藥刀械管制條例第8 條第
    4 項之非法持有可發射子彈具殺傷力之改造手槍罪。公訴意
    旨已敘及被告林林銘非法持有具殺傷力之改造手槍之事實，
    但漏論槍砲彈藥刀械管制條例第8 條第4 項之非法持有具殺
    傷力之改造手槍罪，然因與加重強盜罪具有想像競合犯之裁
    判上一罪關係，自應併予審究。又被告林林銘共同以強盜所
    得之提款卡詐領款項，觸犯刑法第339 條之2 第1 項之詐欺
    取財罪，雖未據起訴，惟此部分與檢察官起訴之強盜部分，
    有裁判上一罪之想像競合犯關係，為起訴效力所及，亦應併
    予審判。又如上說明，被告丁國林及林林銘共同限制被害人
    葉博鈞之行動自由及命被害人葉博鈞行無義務之事，應認包
    括在強盜行為之內，無另行成立他罪之餘地。被告林林銘就
    事實欄一、（二）所示之加重強盜、非法由自動付款設備取
    財犯行，與同案被告丁國林，有犯意聯絡及行為分擔，應論
    以共同正犯。另被告林林銘共同以強盜所得之被害人葉博鈞
    之提款卡提款5 次之行為，係基於同一犯意為達同一目的而
    利用同一機會，在密切接近之時、地，分別就同一犯罪構成
    要件行為，接續進行，屬接續犯，應以包括一罪論。被告林
    林銘因持有上開具殺傷力之改造手槍，而同時為共同加重強
    盜罪之攜帶兇器行為，及以非法方式由自動付款設備取財物
    之行為，係以一行為同時觸犯數罪名，為想像競合犯，應從
    一重之攜帶兇器之加重強盜罪處斷。爰審酌被告林林銘僅因
    同案被告丁國林與被害人葉博鈞發生細故爭執，竟漠視法令
    無故持有具殺傷力之改造手槍及其他兇器強盜被害人葉博鈞
    之財物，危害社會治安與民眾人身安全至鉅，所為非是，惟
    念其於本院審理時已坦承犯行，已見悔意，並斟酌其智識程
    度、生活狀況、素行等一切情狀，量處如主文所示之刑，以
    資懲儆。扣案如附表三編號1 、2 、3 所示之物，屬被告丁
    國林所有，係被告丁國林及林林銘用以強盜被害人葉博鈞所
    用之物，此分別經被告林林銘及同案被告丁國林供承在卷，
    均應依刑法第38條第1 項第2 款規定宣告沒收。又如附表三
    編號8 、9 、11之物，雖屬同案被告丁國林所有，而如附表
    三編號12所示之物屬證人楊立華所有，然均非違禁物，亦均
    無積極證據可認與本件加重強盜犯罪有何關連，爰不為沒收
    之諭知。
乙、無罪部分：
壹、公訴意旨略以：
一、被告葉博鈞知悉海洛因係屬毒品危害防制條例所規定之毒品
    ，不得販賣、轉讓或持有。竟基於販賣第一級毒品海洛因之
    犯意，其知悉丁國林染有施用第一級毒品海洛因之惡習，竟
    將其販入之第一級毒品海洛因，自97年2 月間起至同年4 月
    20日止，在桃園縣桃園市○○路448 號6 樓，先後以價格新
    臺幣（下同）9 萬元，販賣第1 級毒品海洛因半兩（約18.7
    5 公克）予丁國林計3 次，因認被告葉博鈞涉有毒品危害防
    制條例第4 條第1 項之販賣第一級毒品罪嫌等語。
二、被告甲○○、乙○○於97年4 月23日陪同楊立華至上址系爭
    套房與葉博鈞洽談珠寶買賣，楊立華於翌日即97年4 月24日
    凌晨某時先行離開系爭套房後，被告甲○○與乙○○見被告
    丁國林及林林銘有如上述對葉博鈞之共同加重強盜行為，竟
    夥同3 人以上，共同意圖為自己不法所有，由被告乙○○與
    林林銘負責看管葉博鈞，被告甲○○則與被告丁國林至上址
    國泰世華銀行，分別提領12萬元之現金得手；被告丁國林、
    林林銘、甲○○及乙○○仍不滿足，另要求葉博鈞拿出200
    萬元，葉博鈞應允於同日上午9 時向代書借錢支付該200 萬
    元，嗣於同日上午8 時40分許，由葉博鈞駕駛車牌號碼8338
    - RY號自用小客車，被告丁國林乘坐於葉博鈞旁之座位，被
    告甲○○則乘坐於同車之後方座位，一同前往上址代書事務
    所，由丁國林及葉博鈞進入事務所中，甲○○則在車內等待
    ，葉博鈞向事務所之員工楊孝萱問明後門位置，即趁機自事
    務所後門逸脫，因認被告甲○○、乙○○均係犯刑法第330
    條第1 項之結夥三人以上攜帶兇器之加重強盜罪嫌等語。
貳、按犯罪事實應依證據認定之，無證據不得認定犯罪事實；不
    能證明被告犯罪者，應諭知無罪之判決，刑事訴訟法第154
    條第2 項、第301 條第1 項分別定有明文。又告訴人之告訴
    ，係以使被告受刑事訴追為目的，是其陳述是否與事實相符
    ，仍應調查其他證據以資審認。事實之認定，應憑證據，如
    未能發現相當證據，或證據不足以證明，自不能以推測或擬
    制之方法，為裁判基礎。再認定犯罪事實，所憑之證據，雖
    不以直接證據為限，間接證據亦包括在內，然無論直接或間
    接證據，其為訴訟上之證明，須於通常一般之人均不致於有
    所懷疑，而得確信其為真實之程度者，始得據之為有罪之認
    定，倘其證明尚未達到此一程度，而有合理性懷疑之存在時
    ，即無從為有罪之認定（最高法院52年台上字第1300號、40
    年台上字第86號及76年台上字第4986號判例參照）。
、公訴人認被告葉博鈞、甲○○、乙○○涉有上揭犯行，無非
    係以同案被告丁國林、林林銘、葉博鈞、甲○○、乙○○之
    供述，證人楊立華之證述，內政部警政署刑事警察局97年4
    月28日刑紋字第0970061374號指紋鑑定鑑驗書、現場照片、
    警製社區監視器拍攝畫面、國泰世華銀行提款機拍攝畫面、
    敏盛綜合醫院97年4 月24日被害人葉博鈞診斷證明書及國聯
    當鋪鑑定報告各1 份，以及如附表一、二、三所示之扣案物
    等為其主要論據。惟訊之被告葉博鈞、甲○○、乙○○均堅
    詞否認有如上公訴意旨所指犯行，被告葉博鈞辯稱：伊根本
    沒有販賣毒品給被告丁國林等語；被告甲○○辯稱：伊沒有
    參與本案，當天是單純陪同楊立華去系爭套房，伊會跟被告
    丁國林去提領款項及去代書事務所，是因為看被告丁國林對
    被害人葉博鈞動刀動槍的，伊會害怕，只好照被告丁國林的
    意思去做等語；被告乙○○辯稱：伊沒有參與共同強盜，當
    天伊是單純陪同楊立華去系爭套房，後來施用毒品完就睡覺
    ，伊沒有做任何事等語。經查：
一、被告葉博鈞部分：
(一)參以證人即同案被告丁國林於警詢時證稱：伊有施用海洛因
    之習慣，最後一次是於97年5 月5 日晚上8 時許在住處以少
    量海洛因摻水置於針筒內施打於手臂上以為施用，該毒品是
    向伊與林林銘承租桃園縣桃園市○○路448 號8 樓之6 、7
    室之出租人、綽號「小葉」葉博鈞之男子所購得，經伊指認
    無誤。伊共向葉博鈞購買3 次海洛因，每次以9 至10萬元之
    代價向其購買約半兩之海洛因，第一次是於97年2 月，在桃
    園縣桃園市○○路448 號7 樓，最後一次則是97年4 月20日
    在同上址6 樓，均是葉博鈞問伊要不要海洛因後即帶伊至桃
    園市○○路448 號6 樓取貨，且林林銘有在場，葉博鈞均是
    將海洛因放置於桃園市○○路448 號6 樓最後一間房間內等
    語（見臺灣桃園地方法院檢察署97年度偵字第11245 號偵查
    卷宗卷一第22頁至第23頁）；其於偵訊時證稱：97年4 月24
    日凌晨2 、3 時許，楊立華帶同甲○○、乙○○及一些珠寶
    至伊向葉博鈞承租之桃園縣桃園市○○路448 號8 樓之7 住
    處，並告知葉博鈞說伊壞話，至凌晨3 、4 時許，葉博鈞抵
    達後即觀看上開珠寶，後因楊立華稱需請人鑑定即先行離開
    後，伊並不知該批珠寶來源，伊便問葉博鈞何以說伊壞話及
    販賣的海洛因純度有摻糖，即持刀押葉博鈞、以膠帶圈綁其
    眼、口、手，葉博鈞便稱可將之前購買海洛因所支付之代價
    50萬退還，伊本要求200 萬元，後因與其討價還價後才答應
    ，伊從95年11月起至97年5 月5 日前每天均會施用海洛因，
    伊在桃園時毒品均是向葉博鈞購買，因為伊遭通緝身上帶有
    幾10萬元，故每次約花9 至18萬買約半兩至1 兩之數量。伊
    自94年起即因友人介紹而認識葉博鈞，之前遭通緝時知道其
    有很多房子出租，為躲避通緝，且因知悉其亦有從事販賣毒
    品，所以就到桃園向其承租房子，葉博鈞亦知悉伊遭通緝，
    並稱住那邊很安全，任何事都會告知伊，之後葉博鈞天天至
    伊房間找伊賭博，便會主動問伊是否需要毒品。葉博鈞之毒
    品均是放置於桃園縣桃園市○○路448 號6 樓最後一間房間
    ，因前向其購買毒品時，其便帶伊至該房間取貨，葉博鈞亦
    有販賣毒予其他人等語（見臺灣桃園地方法院檢察署97年度
    偵字第1124 5號偵查卷宗卷一第185 頁至第186 頁、第188
    頁至第189 頁）；其於本院審理時證稱：伊跟葉博鈞有過的
    毒品三次交易。97年2 、3 、4 月各一次，一次9 萬元、一
    次10萬元、一次20萬元。最後一次是買1 兩，20萬元。伊跟
    葉博鈞租房子的那段期間毒品都是跟葉博鈞拿的。伊向葉博
    鈞拿毒品確定日期不記得，但是伊記得第一次9 萬、第二次
    10萬，第三次20萬元。伊之前在準備程序時，說第一次半兩
    9 萬元，第二次1 兩20萬元，第三次半兩10萬元，與剛才所
    述不符，是以伊今日所述比較正確。2 月份剛跟葉博鈞租房
    子是就跟葉博鈞買一次，那次是9 萬元，第二次10萬元，大
    約是3 月份的時候，第三次就是案發前10幾天。都是伊租的
    房間裡面交易。第一、二次都是一手交錢一手交貨，第三次
    買時有差了幾萬元，就有欠他幾萬元還沒有給葉博鈞，但後
    來玩撲克牌贏錢就當場還給葉博鈞。伊發現伊向葉博鈞買的
    毒品，第一次純度比較好，第二次就比較不好了，那時候就
    覺得品質有比第一次差。買第二次時，伊跟葉博鈞反應怎麼
    比第一次貴，沒有跟葉博鈞反應品質，是到97年4 月24日那
    天伊才趁那個機會跟葉博鈞挑剔這個事情。第二次發現純度
    不足，第三次還要跟葉博鈞買毒品，是因為伊在桃園沒有其
    他來源可以買。那天楊立華拿珠寶要賣給葉博鈞沒有賣成，
    伊才趁那個機會問葉博鈞說，伊幫伊介紹珠寶買賣沒有賺取
    仲介費，其為何跟楊立華、青仔說伊有賺取介紹費，葉博鈞
    跟伊說沒有講，伊當時突然生氣，才會跟葉博鈞找碴。最後
    與葉博鈞的交易時間不是97年4 月20日，97年4 月24日跟葉
    博鈞要200 萬元，是伊要拗葉博鈞的。伊是因為生氣葉博鈞
    說伊收取買賣珠寶仲介費，不是因為毒品品質的問題等語（
    見本院98年度訴字第514 號卷卷一第105 頁至第1098頁）。
    則細繹證人即同案被告丁國林之上開證詞可知，其就與被告
    葉博鈞交易毒品之地點為桃園縣桃園市○○路448 號7 樓抑
    或6 樓，及各該次交易毒品數量及金額等節，均有前後不一
    之出入，衡以證人即同案被告丁國林證述向被告葉博鈞購買
    毒品次數僅有三次，其各次購買毒品之數量頗豐，價格亦非
    低微，購買毒品之時間並非久遠，且其毒品來源亦僅有被告
    葉博鈞，倘如確有此事，證人即被告丁國林憑其記憶所為之
    證述不應發生如此重大瑕疵才是，故其上開證詞，可否盡信
    ，已有疑問。
(二)另觀諸證人楊立華於警詢時證述：伊見過葉博鈞販售海洛因
    予丁國林1 次，大約是要賣珠寶給葉博鈞前10日左右，該次
    是葉博鈞直接交付海洛因予丁國林後，向丁國林稱16至18萬
    元等語（見臺灣桃園地方法院檢察署97年度偵字第11245 號
    偵查卷宗卷二第16頁）；其於偵訊時證稱：伊在97年3 月時
    ，與丁國林、「青仔」賭博時，有看見葉博鈞賣1 兩海洛因
    予丁國林，亦看過葉博鈞販賣海洛因予「青仔」，有提到一
    錢海洛因算1 萬8,000 元，1 兩18萬元等語（見臺灣桃園地
    方法院檢察署97年度偵字第11245 號偵查卷宗卷一第219 頁
    至第220 頁）；其於本院審理時證稱：伊知道葉博鈞有賣毒
    品海洛因給丁國林，伊等在賭博時，聽到丁國林沒有東西，
    要跟葉博鈞拿，葉博鈞叫青仔拿給丁國林，伊是在賭博時聽
    到的。伊有看到青仔拿毒品給丁國林，沒有聽到丁國林與葉
    博鈞在談價錢，伊之前在偵訊時，提到1 錢海洛因算1 萬8,
    000 元，1 兩18萬元，但是不知道是丁國林或是葉博鈞講的
    ，只記得有1 兩，18萬是事後講的，或是當時講的伊已經忘
    了。伊有看到青仔有拿著1 包透明夾鏈袋裡面裝著粉末，因
    為伊本身有施用，所以一看就知道是海洛因。伊在偵訊時沒
    有說那1 包是1 兩，伊在偵訊中的意思應該是前前後後拿了
    總共是1 兩，不是那一包是1 兩。當場丁國林沒有付18萬元
    給葉博鈞。伊沒有看到丁國林把買毒品的錢交給葉博鈞，青
    仔交給丁國林毒品時，丁國林沒有把錢交給葉博鈞或青仔等
    語（見本院98年度訴字第514 號卷卷一第110 頁至第112 頁
    ）。可知，證人楊立華上開證述被告丁國林向被告葉博鈞購
    買毒品之次數為一次或二次，時間係在97年4 月24日前10日
    左右抑或97年3 月間，購買毒品價格係16萬或18萬，亦有前
    後不一之情形。且證人楊立華之上開證述，亦核與證人即同
    案被告丁國林證稱97年3 月間購買毒品之數量及價格、其與
    被告葉博鈞交易毒品係一手交錢一手交貨等節不符，是尚難
    以證人楊立華上開參差互出之證詞，而遽為被告葉博鈞不利
    之認定。
(三)又證人即同案被告林林銘雖於警詢時證述：伊看過幾次葉博
    鈞販賣海洛因給丁國林，分別於97年2 月間在桃園縣桃園市
    ○○路448 號7 樓某房間內、同年3 月間在同址8 樓之6 住
    處內均看過葉博鈞交付海洛因給丁國林，都是葉博鈞主動至
    伊等住處販賣海洛因給丁國林，沒有暗語、暗號，伊也不知
    代價等語（見臺灣桃園地方法院檢察署97年度偵字第11245
    號偵查卷宗第卷一第41頁）；其另於偵訊時證稱：丁國林的
    毒品，伊只知道丁國林向葉博鈞買3 至4 次，97年2 月住在
    桃園縣桃園市○○路448 號7 樓時，丁國林便有向葉博鈞購
    買，並由葉博鈞帶同丁國林下樓取貨，丁國林回來時就看見
    其手持海洛因。97年3 月住在同上址8 樓時，丁國林又向葉
    博鈞購買1 次海洛因，並看見丁國林手持海洛因上樓等語（
    見臺灣桃園地方法院檢察署97年度偵字第11245 號偵查卷宗
    卷一第195 頁至第196 頁）。然其於本院審理時係證稱：伊
    有聽說丁國林說有跟葉博鈞拿過毒品，是在伊跟丁國林租屋
    處，聽丁國林講的。丁國林說跟小葉拿的，有的跟外面拿。
    伊沒有看到丁國林與葉博鈞交易毒品，但是有一次丁國林、
    楊立華、葉博鈞三個人在賭博現場，好像是楊立華沒有現金
    ，剛好楊立華有買毒品要施用，葉博鈞就跟楊立華說毒品給
    伊，現金就給楊立華，讓葉博鈞拿來當作賭注繼續賭。伊之
    前在警詢稱有看到97年2 月及3 月間在桃園縣桃園市○○路
    448 之7 號7 樓8 摟的住處內，看到葉博鈞販賣毒品給丁國
    林，那是因為那時候伊被抓到時，伊想要咬葉博鈞出來，後
    來伊交保出來，伊遇到葉博鈞，葉博鈞叫伊不要咬他出來。
    伊現在承認警詢筆錄當時沒有照實講，伊確實沒有看到他們
    交易。伊剛才說葉博鈞叫伊不要咬他，伊的意思是說，伊本
    來想說伊不要咬葉博鈞，但是葉博鈞也不要咬伊，但是開庭
    時，葉博鈞有說伊拿刀子刺葉博鈞，所以伊就覺得應該把伊
    看到的講出來。伊在偵訊中講說伊有看到葉博鈞帶丁國林到
    樓下，然後丁國林拿海洛因上來也是不實在。因為當時被抓
    在氣頭上，所以咬葉博鈞等語（見本院98年度訴字第514 號
    卷卷一第113 頁至第114 頁背面）。可知證人即同案被告林
    林銘於本院審理時已坦認其於警詢、偵訊時供稱其目睹被告
    丁國林與被告葉博鈞有交易毒品確屬虛妄，故其於警詢、偵
    訊之證述，殊無可採。
(四)至證人即同案被告丁國林於警詢時雖證稱：97年4 月24日凌
    晨4 時10分許，伊與林林銘在家中，楊立華、乙○○、甲○
    ○帶一批珠寶稱要賣葉博鈞，遂至伊住處與葉博鈞洽談，後
    因葉博鈞稱需要鑑定，楊立華即先行離開，伊與葉博鈞並聊
    到其是否有挑撥伊與友人及其販售之海洛因純度有問題，葉
    博鈞說沒有，伊因憤而持刀押葉博鈞，並以膠帶圈綁其口、
    眼、手，葉博鈞即稱之前售予伊海洛因約值50萬元可退還伊
    ，起先伊不願意，並要求200 萬元，最後因討價還價才應允
    ，葉博鈞遂自行自其公事包內取出提款卡稱要自行去提領，
    伊堅持要自己去領，葉博鈞遂交付提款卡並告知密碼，伊便
    與甲○○外出提領，結果因只領到12萬元，葉博鈞遂稱要再
    拿給伊1 兩海洛因，伊便與其下樓拿取海洛因，其餘不足部
    分再向代書借款等語（臺灣桃園地方法院檢察署97年度偵字
    第11 245號偵查卷宗卷一第23頁至第25頁）；然其於偵查改
    稱：葉博鈞本稱要自行提領金錢退還予伊，惟伊堅持要自己
    提領後，其提葉博鈞交付伊國泰世華銀行提款卡並告知密碼
    後，便將其鬆綁並留下乙○○、林林銘看守，而帶同甲○○
    與伊領錢，然因只提領到12萬元，葉博鈞即稱隔天可至桃園
    市○○街79號「日新代書事務所」拿剩下不足之38萬元等語
    （見臺灣桃園地方法院檢察署97年度偵字第11245 號偵查卷
    宗卷一第186 頁）；其於本院審理時又改稱：97年4 月24日
    伊突然忍不住還要拿刀子刺葉博鈞，是因為那天楊立華拿珠
    寶要賣給葉博鈞沒有賣成，伊才趁那個機會問葉博鈞說，伊
    幫伊介紹珠寶買賣沒有賺取仲介費，伊為何跟楊立華、青仔
    說伊有賺取介紹費，葉博鈞跟伊說沒有講，伊當時突然生氣
    ，才會跟他找碴。伊要求葉博鈞要交200 萬元給伊，是伊要
    拗葉博鈞的。伊不是因為毒品的品質不佳，所以要拗葉博鈞
    200 萬元，而是生氣葉博鈞說伊賺取珠寶買賣仲介費所以要
    拗葉博鈞等語（見本院98年度訴字第514 號卷卷一第108 頁
    至第10 9頁）。則觀諸證人即同案被告丁國林先於警詢時稱
    本件強盜案件發生時，被告葉博鈞有拿1 兩海洛因充抵被告
    丁國林所要求被告葉博鈞須交付之款項，後於偵訊時竟改稱
    扣除至提款機提領之12萬元，不足之38萬元要至上址代書事
    務所借款，而其於警、偵訊均稱本件強盜案件發生之原由，
    係肇因於其不滿被告葉博鈞販售之毒品品質不佳，然於本院
    審理時又稱本件強盜案件之發生，單純是其不滿被告葉博鈞
    對外稱其有賺取珠寶仲介費，均有前後不一之瑕疵，足見於
    本件強盜案件發生時，被告葉博鈞是否有另取出1 兩之海洛
    因充抵被告丁國林所要求之價額乙節，已足起疑，亦可徵被
    告葉博鈞之前是否確有販售毒品予被告丁國林，尚非無疑。
(五)又證人即同案被告林林銘雖於偵訊及本院羈押庭訊問時稱：
    案發當天是楊立華約葉博鈞至伊租屋處買賣珠寶，楊立華出
    示珠寶，葉博鈞即稱要找人鑑定，楊立華便先離開，現場剩
    下伊、丁國林及楊立華2 名友人乙○○及甲○○，之後丁國
    林質問葉博鈞為何要說有賺仲介費、為何要挑撥，之後便持
    折疊刀抵住葉博鈞頸部，並以膠帶矇住葉博鈞眼睛，伊就坐
    葉博鈞身邊，丁國林並未持槍，葉博鈞便稱要給丁國林50萬
    元，並說要下樓提款給丁國林，但丁國林說要自己去提並取
    出葉博鈞提款卡後葉博鈞說出密碼，丁國林遂與楊立華有人
    其中一名下樓提款，當時葉博鈞求伊向丁國林說些好話，伊
    也有勸丁國林，後來只提到12萬元，丁國林說不到50萬，復
    向葉博鈞拿取1 兩約值20萬元之海洛因，但丁國林仍稱錢不
    夠，葉博鈞便稱8 點半可以至代書處拿錢等語（各見臺灣桃
    園地方法院檢察署97年度偵字第11245 號偵查卷宗卷一第19
    2 頁至第193 頁，本院97年度聲羈字第34 5號卷第8 頁至第
    9 頁）；其於本院審理時另證述：葉博鈞提議樓下還有1 兩
    海洛因，拿來抵不足金額等語（見本院98年度訴字第514 號
    卷卷一第114 頁背面）。然觀諸其於警詢時均未證稱本件強
    盜案件發生當時，被告葉博鈞有拿出1 兩之海洛因充抵被告
    丁國林所要求之價額（見臺灣桃園地方法院檢察署97年度偵
    字第11245 號偵查卷宗卷一第39頁至第40頁），是其前開證
    詞，是否可信，亦非無疑。且參以其於本院準備程序供稱：
    案發當天純粹是珠寶買賣時，丁國林說葉博鈞向外宣稱都在
    賺葉博鈞的錢才發生，而事發後，丁國林叫伊咬葉博鈞，要
    說葉博鈞有賣海洛因給伊等，但事實上並無此事等語（見本
    院98年度審訴字第418 號卷第77頁背面）；其於本院審理時
    亦自承：伊說親眼目睹被告丁國林及葉博鈞交易毒品，是因
    為被抓，所以在氣頭上要咬葉博鈞等語（見本院98年度訴字
    第514 號卷卷一第114 頁），故證人即同案被告林林銘證述
    本件強盜案件發生時，被告葉博鈞另有取出1 兩之海洛因以
    充抵被告丁國林所要求之價額乙節，是否係因被告葉博鈞於
    本案強盜案件指訴被告林林銘參與強盜犯行，因此中懷怨恨
    而欲攀誣被告葉博鈞，始捏編案發當日被告葉博鈞另有取出
    1 兩之海洛因，自非無疑。
(六)至證人即同案被告甲○○於偵查及本院審理時另證稱其有見
    到被告葉博鈞帶被告丁國林至樓下取出1 包1 兩之海洛因等
    語（見臺灣桃園地方法院檢察署98年度偵字第3491號偵查卷
    宗第78頁，本院98年度訴字第514 號卷卷一第211 頁）。然
    查同於案發現場之被告乙○○於偵訊及本院審理時均未供稱
    被告葉博鈞有帶丁國林至樓下取出1 兩之海洛因乙事（見臺
    灣桃園地方法院檢察署98年度偵字第3491號偵查卷宗第10頁
    至第12頁，本院98年度訴字第514 號卷卷一第215 頁背面至
    第219 頁）。且被告葉博鈞亦指訴被告甲○○有參與本件強
    盜犯行（詳下述），是亦難排除被告甲○○抱恨而構陷被告
    葉博鈞之動機。甚且，本件被告葉博鈞所涉違反毒品危害防
    制條例案件，經警持本院核發之搜索票至被告丁國林指稱被
    告葉博鈞取出前開1 兩海洛因之地點及相關處所搜索，並無
    搜得毒品或與毒品案件有關之證物（見臺灣桃園地方法院檢
    察署97年度偵字第17273 號偵查卷宗第11頁至第62頁）。況
    縱使被告葉博鈞於本件強盜案件發生之時確有交付被告丁國
    林1 兩之海洛因，充其量僅足證明被告葉博鈞涉有轉讓、持
    有第一級毒品之犯行，尚難證明被告葉博鈞有如公訴意旨所
    指先後於97年2 月間至97年4 月20日止，在桃園縣桃園市○
    ○路448 號6 樓販售海洛因予被告丁國林之事實。
(七)綜上所述，證人即同案被告丁國林、林林銘及證人楊立華證
    稱被告葉博鈞販賣毒品予被告丁國林之證述，均互有齟齬，
    且均前後不一，大相逕庭，故尚難採為被告葉博鈞不利之認
    定。又被告葉博鈞於本案強盜案件另指訴被告林林銘、甲○
    ○有參與強盜犯行，則被告林林銘、甲○○是否因此銜恨而
    誣陷被告葉博鈞，並非無疑，尚難僅因證人即同案被告供稱
    於本件強盜案件發生之時，被告葉博鈞有交付被告丁國林1
    兩海洛因乙節，而遽認被告葉博鈞有如公訴意旨所指販賣毒
    品予被告丁國林之事實。
二、被告甲○○、乙○○部分：
(一)被告甲○○、乙○○於公訴意旨所指之時地與證人楊立華一
    同至系爭套房內，而於證人楊立華離開系爭套房後，被告丁
    國林及林林銘即對被害人即同案被告葉博鈞為上述攜帶兇器
    之加重強盜行為，並逼問葉博鈞提款卡密碼後，由被告林林
    銘負責看管葉博鈞、被告乙○○則留於現場，另被告丁國林
    因不知如何操作提款機，乃命被告甲○○陪同至上址之國泰
    世華銀行，先由甲○○操作示範1 次後，即由丁國林持前開
    金融卡輸入密碼自自動付款設備提領上開款項後返回系爭套
    房內，嗣因被告丁國林要求葉博鈞拿出200 萬元以資解決今
    日所發生之糾紛，而與被告丁國林約定於上午9 時許前往上
    址代書事務所借款，而被告丁國林另命甲○○陪同前往等事
    實，業經被告甲○○、乙○○於偵訊及本院審理時供承無訛
    ，核與證人即同案被告丁國林、林林銘、葉博鈞及證人楊立
    華之證述相符，另有內政部警政署刑事警察局97年4 月28日
    刑紋字第0970061374號指紋鑑定鑑驗書、現場照片、警製社
    區監視器拍攝畫面、國泰世華銀行提款機拍攝畫面、敏盛綜
    合醫院97年4 月24日被害人葉博鈞診斷證明書及國聯當鋪鑑
    定報告各1 份在卷可參，及如附表一、二、三所示之扣案物
    可資佐證，堪認屬實。茲應予審究者，厥為被告甲○○、乙
    ○○是否意圖為自己或第三人不法之所有，而就本件加重強
    盜犯行與同案被告丁國林、林林銘有犯意聯絡及行為分擔？
    第查：
  1.稽之證人即同案被告丁國林於警詢時證稱：葉博鈞交付提款
    卡並告知密碼，伊便與甲○○外出提領，結果因只領到12萬
    元，其餘不足部分再向代書借款，伊便與甲○○、葉博鈞同
    至代書處，至林林銘、乙○○則留在伊住處，待葉博鈞進入
    事務所後，門即遭上鎖，伊因見情況不妙而隨即離開，並打
    電話告知林林銘，當時林林銘等人已離去伊住處，整件事情
    均是伊一人所為，在場之乙○○、甲○○均無任何動作，事
    發前未與其等分工，至於甲○○陪同至代書事務所，是伊要
    甲○○一同前往，並未給予任何代價，伊與楊立華為朋友關
    係，甲○○、乙○○是陪同楊立華前來之人，伊不認識等語
    （見臺灣桃園地方法院檢察署97年度偵字第11245 號偵查卷
    宗卷一第25頁至第26頁）；其於偵訊時證稱：伊認識楊立華
    ，另甲○○、乙○○則是97年4 月24日陪同楊立華前來之人
    ，不知楊立華、甲○○、乙○○現於何處，本件案發時楊立
    華已先行離開，僅有伊、甲○○、乙○○、林林銘在場，是
    伊與葉博鈞鬧翻後臨時起意的，乙○○、甲○○均未出手（
    見臺灣桃園地方法院檢察署97年度偵字第11245 號偵查卷宗
    卷一第169 頁、第186 頁）；其於本院審理時結稱：97年4
    月24日凌晨4 點伊有強盜葉博鈞的財物，甲○○沒有參與，
    在之前伊不認識甲○○。是伊跟葉博鈞起爭執後，臨時起意
    的。葉博鈞給伊密碼，但伊不會使用，因為裡面有很多卡，
    伊說伊不會領，伊就要甲○○跟伊下去領。下去領之前，伊
    沒有跟甲○○說要給其什麼好處。當時伊有拿刀。最後伊搶
    得的財物，沒有分給甲○○及乙○○。伊當時的口氣不好，
    直接叫甲○○跟伊去領錢。伊叫甲○○跟伊一起去領錢時，
    葉博鈞已經受傷。強盜當時，甲○○、乙○○沒有一起商量
    要幫忙，那是臨時起意的。伊不認識乙○○，是那天才見面
    。伊跟葉博鈞起衝突時，甲○○、乙○○有人坐在床上，有
    人坐在沙發。葉博鈞的提款卡是伊從葉博鈞的皮包裡面拿出
    來。乙○○當時坐在床上等語（見本院98年度訴字第1185號
    卷第89頁至第91頁）。證人即同案被告林林銘於警詢時證稱
    ：97年4 月24日凌晨4 時許，綽號「華哥」楊立華與甲○○
    、乙○○至伊位於桃園縣桃園市○○路448 號8 樓之7 住處
    ，稱要與葉博鈞談事情，葉博鈞約3 分鐘左右抵達，隨後楊
    立華並稱有批珠寶要賣葉博鈞，葉博鈞看一下珠寶後便稱要
    找人鑑定，楊立華便離開伊住處，惟隨同之2 名男子仍留於
    伊住處，之後葉博鈞便與丁國林發生衝突，丁國林遂持折疊
    刀壓住葉博鈞並以膠帶將其綑綁，且以折疊刀刺傷葉博鈞右
    大腿，丁國林稱只要告知密碼要自己去提領，葉博鈞交付提
    款卡並告知密碼後，丁國林即與甲○○離開前往領錢，嗣丁
    國林稱不夠200 萬元，葉博鈞復稱上午8 時30分可向代書拿
    錢，丁國林便與另甲○○陪同葉博鈞至代書處拿錢，約20分
    鐘後接獲丁國林來電稱葉博鈞逃跑了，要伊至樓下等候，伊
    即與乙○○在樓下分開後與丁國林會合並駕駛F8-2083 號自
    用小貨車至臺北市○○○路優美大飯店投宿避風頭。強盜過
    程中伊僅有坐在葉博鈞身旁幫忙看守，另二人即甲○○與乙
    ○○亦僅在旁觀看，且事後亦未分到任何財物等語（見臺灣
    桃園地方法院檢察署97年度偵字第11245 號偵查卷宗卷一第
    39頁至第40頁）；其於本院審理時結證：伊只認識丁國林。
    伊有看過乙○○及甲○○一次，時間是97年4 月23日那天凌
    晨。丁國林、甲○○下去領錢時，乙○○施用藥物後，躺在
    床上休息。丁國林與葉博鈞發生口角時，甲○○沒有參加、
    說話或發表意見。丁國林要甲○○一同去領款沒有說要給任
    何好處等語（見本院98年度訴字第514 號卷卷二第61頁背面
    至第65頁）。衡以證人即同案被告丁國林、林林銘與被告甲
    ○○、乙○○尚非至親或摯友，尚無甘冒偽證罪追訴危險而
    為虛偽證述之動機，是其等上開證述應屬可信。則依證人即
    同案被告丁國林、林林銘之前開證詞，並參以證人葉博鈞及
    楊立華之上開證述，被告丁國林、林林銘與被告甲○○、乙
    ○○於案發當時係初次見面，且被告甲○○、乙○○至系爭
    套房之目的係陪同楊立華販售系爭珠寶予被害人葉博鈞，而
    本件加重強盜案件之發生為臨時起意尚非事前謀議，係肇因
    於被告丁國林與葉博鈞間之爭執。故衡以被告甲○○、乙○
    ○與被告丁國林、林林銘素昧平生，於案發當時，被告丁國
    林與林林銘驟然持刀槍對被害人葉博鈞為強暴脅迫行為，事
    不關己之被告甲○○、乙○○是否將起意加入，而共同參與
    對被害人為強暴、脅迫行為，並非無疑。
  2.再者，參以證人即被害人葉博鈞於本院審理時證述：97年4
    月24日到丁國林及林林銘的租屋處，是因為楊立華叫伊過去
    看珠寶，伊只認識楊立華、丁國林及林林銘，甲○○、乙○
    ○伊不認識。當天是林林銘聯絡伊過去的。搶劫的時候，林
    林銘在旁邊，先把伊眼鏡拿掉，然後伊有看到槍，但不記得
    拔槍是在拿掉眼鏡之前或是之後，林林銘把伊皮包拿走，然
    後拿走脖子上面的項鍊，然後就壓制伊把伊綑綁起來。是丁
    國林先開口威脅伊。當場有聽到丁國林及林林銘的聲音。是
    否有聽到丁國林跟甲○○交談何事，伊不是很清楚。伊要下
    樓梯開車之前，丁國林跟其他三位有無交談分配要做何事，
    伊沒注意，也沒有跟被告等人對話。是不是所有人都有綁伊
    ，伊忘記了，但伊記得都有協助綑綁，是直到伊告知密碼後
    ，才被鬆綁。案發當中伊忘記甲○○是否有跟伊講話，到代
    書的地方甲○○沒有跟伊講話。伊眼睛被矇住，沒有聽到4
    個被告彼此有被威脅一定要去做什麼事的話，伊要去代書事
    務所的路上，甲○○沒有講威脅伊的話，伊將密碼告知被告
    等人，領款期間，被告等人有跟伊說要伊好好配合，但是誰
    ，伊不清楚等語（見本院98年度訴字第1185號卷第80頁背面
    至第85頁）明確。復佐以一般社會常情，本件強盜案件發生
    期間並非短暫瞬間，而被告丁國林、林林銘強取被害人葉博
    鈞財物之種類亦非單一，且亦另有逼迫被害人葉博鈞前往借
    貸鉅額款項之情事，則倘如被告甲○○、乙○○於案發當時
    見被告丁國林、林林銘對被害人葉博鈞為強盜行為後，而有
    意加入，其等當對財物如何分配乙節，應有所討論才是，然
    被告丁國林、林林銘於強盜被害人葉博鈞之過程，並無與被
    告甲○○、乙○○就所得財物如何分配有所討論，足見被告
    甲○○、乙○○是否有意圖為自己不法之所有，而與被告丁
    國林、林林銘有強盜犯意之聯絡，並非無疑。況且，於案發
    當時，被害人葉博鈞驟遭被告丁國林、林林銘施暴威嚇，其
    對遭被告丁國林綑綁此一過程，應刻骨銘心才是，而被害人
    葉博鈞亦僅認識被告丁國林及林林銘，其應對在場之人所發
    出之聲音係出自於丁國林、林林銘或其他不認識之人可得分
    辨，且對遭二人、三人或四人綑綁亦應能有所區別，然觀諸
    被害人葉博鈞迭於警、偵訊均明確指述係遭被告丁國林、林
    林銘綑綁並喝令須好好配合等語（見本院98年度訴字第514
    號卷第25頁，臺灣桃園地方法院檢察署97年度偵字第11245
    號偵查卷宗卷二第96頁），並無指稱被告甲○○、乙○○有
    協助綑綁等語，則其於本院審理時證述被告甲○○、乙○○
    亦有協助綑綁等語，是否可信，亦屬可疑。抑且，本件強盜
    案件發生之初，被害人葉博鈞係遭被告丁國林及林林銘以附
    表三編號3 所示之膠帶貼矇眼睛，被害人葉博鈞自無法親眼
    目睹被告甲○○、乙○○於案發現場參與何事及實施何種行
    為，亦難僅因被害人葉博鈞指稱感覺遭數人綑綁、不清楚何
    人要伊好好配合等語，即認被告甲○○、乙○○亦有參與本
    件強盜行為。
  3.此外，觀諸本件強盜案件之發生過程，被告丁國林等人與被
    害人葉博鈞於系爭套房內係討論買賣系爭珠寶乙事，不久即
    因被告丁國林與被害人葉博鈞發生爭吵，被告丁國林、林林
    銘進而分持上述刀、槍對被害人葉博鈞施暴，並持刀刺傷被
    害人葉博鈞，衡情，一般社會之人驟見他人持有手槍，並持
    刀械傷害他人，當油然而生畏怖之心，是於被告丁國林、林
    林銘傷害被害人葉博鈞後，被告丁國林要求被告甲○○與之
    前往提款，被告甲○○係受被告丁國林、林林銘有對被害人
    暴力相向所震懾而聽命之，抑或出於詐領提款設備或強盜之
    犯意聯絡，至屬可疑。又者，依上開證人即被害人葉博鈞、
    證人即同案被告丁國林之證述，被告甲○○與被告丁國林及
    被害人葉博鈞前往上址代書事務所途中，被告甲○○與被告
    丁國林及被害人葉博鈞並無交談，尚無任何對被害人葉博鈞
    有強暴、脅迫之情事。且其等三人前往上址代書事務所，係
    由被害人葉博鈞駕駛車牌號碼8338-RY 號自用小客車前往，
    故倘如被告甲○○有對被害人葉博鈞為妨害自由之情事，亦
    應由被告甲○○或丁國林駕駛前開車輛，以避免被害人葉博
    鈞依約前往取款時逸脫無蹤，益徵被告甲○○雖有陪同被告
    丁國林、被害人葉博鈞前往上址代書事務所，然其是否有對
    被害人葉博鈞為妨害自由之行為，已有疑問，是僅因被告甲
    ○○有陪同被告丁國林及被害人葉博鈞前往上址代書事務所
    之行為，即認定被告甲○○對被害人葉博鈞有妨害自由之行
    為，恐嫌速論。至被告甲○○於本院審理時雖證述其陪同被
    告丁國林前往上址代書事務所係希望可以獲得一點毒品施用
    等語，然被告葉博鈞是否有公訴意旨所指之販賣第一級毒品
    犯行，已有上述諸多疑問存在，是被告甲○○前開供詞，亦
    難採為對被告甲○○不利之認定。
(二)綜上所述，被告甲○○、乙○○雖有於案發時間至案發地點
    之事實，然被告甲○○、乙○○是否有實際參與強盜行為而
    有行為分擔，並非全然無疑。另外，亦無其他積極事證可認
    其等係為自己不法所有之意圖，而與被告丁國林、林林銘有
    強盜之犯意聯絡。且被告甲○○陪同被告丁國林前往提款是
    否係迫於被告丁國林之威嚇，亦屬可疑。此外，被告甲○○
    陪同被告丁國林及被害人葉博鈞前往上址代書事務所並無對
    被害人葉博鈞有任何強暴、脅迫之情事，是尚難僅因被告甲
    ○○有陪同前往之事實，即遽認其與被告丁國林等人間具有
    強盜之犯意聯絡及行為分擔。
肆、承上說明，公訴意旨所指被告葉博鈞涉犯毒品危害防制條例
    第4 條第1 項之販賣第一級毒品之犯行；被告甲○○、乙○
    ○涉犯刑法第330 條第1 項之結夥三人以上，攜帶兇器之加
    重強盜犯行，尚未達於通常一般之人均不致有所懷疑，得確
    信其為真實之程度，而有合理性懷疑之存在，本院無從形成
    有罪之確信。此外，復查無其他積極證據足資認定被告葉博
    鈞確有如上述公訴意旨所認之販賣第一級毒品之犯行；被告
    甲○○、乙○○確有如上述公訴意旨所認之加重強盜犯行，
    依據「罪證有疑，利於被告」之證據法則，既不能證明被告
    葉博鈞、甲○○、乙○○犯罪，依法自應就此部分起訴事實
    為被告葉博鈞、甲○○、乙○○無罪之諭知。
據上論斷，應依刑事訴訟法第299 條第1 項前段、第301 條第1
項，槍砲彈藥刀械管制條例第8 條第1 項、第4 項、第12條第1
項，刑法第11條前段、第28條、第47條第1 項、第330 條第1項
、第339 條之2 第1 項、第55條、第42條第3 項前段、第51條第
5款 、第7 款、第38條第1 項第1 款、第2 款，判決如主文。
本案經檢察官楊凱真到庭執行職務。
中    華    民    國    99    年    7     月    12    日
                  刑事第七庭  審判長法  官  蕭世昌

                                    法  官  毛松廷
                                    法  官  蔡羽玄
以上正本證明與原本無異。
如不服本判決，應於送達後10日內向本院提出上訴狀（應附繕本
），其未敘述上訴理由者，應於上訴期間屆滿後20日內，補提理
由書狀於本院，上訴於臺灣高等法院。
                                    書記官  陳玉芳
中    華    民    國    99    年    7     月    14    日
附表一：
┌──┬────────────┬───┬──────┐
│編號│扣案物                  │ 數量 │附註        │
├──┼────────────┼───┼──────┤
│ 1  │仿BERETTA廠M9型半自動手 │1支   │機械性能良好│
│    │槍製造之槍枝，換裝土造金│      │可擊發適用子│
│    │屬槍管而成之改造手槍（含│      │彈，認具殺傷│
│    │彈匣1個，槍枝管制編號： │      │力。        │
│    │0000000000號）。        │      │            │
├──┼────────────┼───┼──────┤
│ 2  │仿BERETTA廠84型半自動手 │1支   │機械性能良好│
│    │槍製造之槍枝，換裝土造金│      │可擊發適用子│
│    │屬槍管而成之改造手槍（含│      │彈，認具殺傷│
│    │彈匣1個，槍枝管制編號： │      │力。        │
│    │0000000000號）。        │      │            │
├──┼────────────┼───┼──────┤
│ 3  │仿WALTHER廠PPK/S型半自動│1支   │機械性能良好│
│    │手槍製造之槍枝，換裝土造│      │可擊發適用子│
│    │金屬槍管而成之改造手槍（│      │彈，認具殺傷│
│    │含彈匣1個，槍枝管制編號 │      │力。        │
│    │：0000000000號）。      │      │            │
└──┴────────────┴───┴──────┘
附表二：
┌──┬───────┬───┬─────────────────┬──────────┐
│編號│扣案物        │ 數量 │         鑑定結果                 │槍彈鑑定書          │
├──┼───────┼───┼─────────────────┼──────────┤
│ 1  │直徑約8.00mm金│5顆   │1.刑鑑字第0000000000號槍彈鑑定    │內政部警政署刑事警察│
│    │屬彈頭之非制式│      │  書鑑定結果：均非制式子彈，由    │局97年6 月20日刑鑑字│
│    │子彈。        │      │  金屬彈殼組合直徑8.0 ±0.5 ㎜    │第0000000000號內政部│
│    │              │      │  金屬彈頭而成，採樣2 顆試射。    │警政署刑事警察局98年│
│    │              │      │  1 顆可擊發，具殺傷力；1 顆雖    │3 月23日刑鑑字第    │
│    │              │      │  可擊發，惟發射動能不足，不具    │0000000000號        │
│    │              │      │  殺傷力                          │                    │
│    │              │      │2.刑鑑字第0000000000號槍彈鑑定    │                    │
│    │              │      │  書鑑定結果：餘3 顆實際試。1     │                    │
│    │              │      │  顆雖可擊發，惟發射動能不足，    │                    │
│    │              │      │  不具殺傷力；2 顆無法擊發，不    │                    │
│    │              │      │  具殺傷力                        │                    │
│    │              │      │3.結論：1 顆具殺傷力，4 顆不具    │                    │
│    │              │      │  殺傷力                          │                    │
├──┼───────┼───┼─────────────────┼──────────┤
│ 2  │由金屬彈殼組合│14顆  │1.刑鑑字第0000000000號槍彈鑑定    │內政部警政署刑事警察│
│    │直徑9.00mm金屬│      │  書鑑定結果：均非制式子彈，由    │局97年6 月20日刑鑑字│
│    │彈頭而成之非制│      │  金屬彈殼組合直徑9.0 ±0.5 ㎜    │第0000000000號內政部│
│    │式子彈。      │      │  金屬彈頭而成，採樣5 顆試射。    │警政署刑事警察局98年│
│    │              │      │  2 顆可擊發，具殺傷力；3 顆雖    │3 月23日刑鑑字第    │
│    │              │      │  可擊發，惟發射動能，不具殺傷    │0000000000號        │
│    │              │      │  力                              │                    │
│    │              │      │2.刑鑑字第0000000000號槍彈鑑定    │                    │
│    │              │      │  書鑑定結果：餘9 顆實際試。4     │                    │
│    │              │      │  顆可擊發，具殺傷力；5 顆雖可    │                    │
│    │              │      │  擊發，惟發射動能不足，不具殺    │                    │
│    │              │      │  傷力                            │                    │
│    │              │      │3.結論：6 顆具殺傷力，8 顆不具    │                    │
│    │              │      │  殺傷力                          │                    │
├──┼───────┼───┼─────────────────┼──────────┤
│ 3  │由金屬彈殼組合│7顆   │1.刑鑑字第0000000000號槍彈鑑定    │內政部警政署刑事警察│
│    │直徑8.00mm金屬│      │  書鑑定結果：均非制式子彈，由    │局97年6 月20日刑鑑字│
│    │彈頭而成之非制│      │  金屬彈殼組合直徑8.0 ±0.5 ㎜    │第0000000000號內政部│
│    │式子彈。      │      │  金屬彈頭而成，採樣2 顆試射。    │警政署刑事警察局98年│
│    │              │      │  1 顆可擊發，具殺傷力；1 顆無    │3 月23日刑鑑字第    │
│    │              │      │  法擊發，不具殺傷力              │0000000000號        │
│    │              │      │2.刑鑑字第0000000000號槍彈鑑定    │                    │
│    │              │      │  書鑑定結果：餘5 顆實際試。1     │                    │
│    │              │      │  顆可擊發，具殺傷力；1 顆雖可    │                    │
│    │              │      │  擊發，惟發射動能不足，不具殺    │                    │
│    │              │      │  傷力；3 顆無法擊發，不具殺傷    │                    │
│    │              │      │  力                              │                    │
│    │              │      │3.結論：2 顆具殺傷力，5 顆不具    │                    │
│    │              │      │  殺傷力                          │                    │
└──┴───────┴───┴─────────────────┴──────────┘
附表三：
┌──┬────────┬───┬────────────┐
│編號│扣案物          │數量  │附註                    │
├──┼────────┼───┼────────────┤
│ 1  │折疊刀          │1支   │屬被告丁國林所有，供犯本│
├──┼────────┼───┤件加重強盜犯罪之物。    │
│ 2  │藍波刀          │1支   │                        │
├──┼────────┼───┤                        │
│ 3  │膠帶            │2捲   │                        │
├──┼────────┼───┼────────────┤
│ 4  │研磨、鑽孔機    │1組   │屬被告丁國林所有，供犯本│
├──┼────────┼───┤件未經許可製造可發射子彈│
│ 5  │針車油及針車組  │各1組 │具有殺傷力之改造手槍、子│
├──┼────────┼───┤彈犯罪所用之物。        │
│ 6  │火藥            │1.13公│                        │
│    │                │克    │                        │
├──┼────────┼───┤                        │
│ 7  │底火            │3枚   │                        │
├──┼────────┼───┼────────────┤
│ 8  │PANTECH 廠牌行動│1支   │屬被告丁國林所有，非供犯│
│    │電話1 支（含SIM │      │本件加重強盜犯罪所用之物│
│    │卡1 枚）        │      │。                      │
├──┼────────┼───┤                        │
│ 9  │PANTECH 廠牌行動│1支   │                        │
│    │電話1 支（含SIM │      │                        │
│    │卡1 枚）        │      │                        │
├──┼────────┼───┤                        │
│ 10 │黑色背包        │1只   │                        │
├──┼────────┼───┤                        │
│ 11 │海洛因注射針筒  │10支  │                        │
├──┼────────┼───┼────────────┤
│ 12 │金飾、戒指      │共56只│屬第三人楊立華所有，非供│
│    │                │      │犯本件加重強盜犯罪所用之│
│    │                │      │物。                    │
└──┴────────┴───┴────────────┘
附錄論罪科刑所犯法條：
槍砲彈藥刀械管制條例第8條：
未經許可，製造、販賣或運輸鋼筆槍、瓦斯槍、麻醉槍、獵槍、
空氣槍或第4條第1項第1款所定其他可發射金屬或子彈具有殺傷
力之各式槍砲者，處無期徒刑或5年以上有期徒刑，併科新臺幣
1千萬元以下罰金。
未經許可，轉讓、出租或出借前項所列槍枝者，處5年以上有期
徒刑，併科新臺幣1千萬元以下罰金。
意圖供自己或他人犯罪之用，而犯前二項之罪者，處無期徒刑或
7年以上有期徒刑，併科新臺幣1千萬元以下罰金。
未經許可，持有、寄藏或意圖販賣而陳列第1項所列槍枝者，處3
年以上10年以下有期徒刑，併科新臺幣700萬元以下罰金。
第 1 項至第 3 項之未遂犯罰之。
槍砲彈藥刀械管制條例第12條：
未經許可，製造、販賣或運輸子彈者，處1年以上7年以下有期徒
刑，併科新台幣500萬元以下罰金。
未經許可，轉讓、出租或出借子彈者，處6月以上5年以下有期徒
刑，併科新台幣300萬元以下罰金。
意圖供自己或他人犯罪之用，而犯前二項之罪者，處3年以上10
年以下有期徒刑，併科新台幣700萬元以下罰金。
未經許可，持有、寄藏或意圖販賣而陳列子彈者，處5年以下有
期徒刑，併科新台幣300萬元以下罰金。
第 1 項至第 3 項之未遂犯罰之。
刑法第330條
犯強盜罪而有第 321 條第 1 項各款情形之一者，處 7 年以上
有期徒刑。
前項之未遂犯罰之。
以前項方法得財產上不法之利益或使第三人得之者，亦同。
犯強盜罪因而致人於死者，處死刑、無期徒刑或 10 年以上有期
徒刑；致重傷者，處無期徒刑或 7 年以上有期徒刑。
第 1 項及第 2 項之未遂犯罰之。
預備犯強盜罪者，處 1 年以下有期徒刑、拘役或 3 千元以下罰
金。
刑法第339條之 2
意圖為自己或第三人不法之所有，以不正方法由自動付款設備取
得他人之物者，處3 年以下有期徒刑、拘役或1 萬元以下罰金。
以前項方法得財產上不法之利益或使第三人得之者，亦同。

司法院資訊處製作；財團法人民間司法改革基金會備份。
